臺灣臺南地方法院刑事判決
                                     108年度重訴字第23號
                                      109年度重訴字第6號
被      告  黃建仁



選任辯護人  蘇清水律師
            蔡宜均律師
被      告  張永森





選任辯護人  陳廷瑋律師
            吳鎧任律師
被      告  陳晨木



選任辯護人  鄭淵基律師
            賴鴻鳴律師
            陳思紐律師
被      告  謝台生




選任辯護人  蘇文斌律師
            郭子誠律師
被      告  李福祥



選任辯護人  熊家興律師
            李國禎律師
被      告  陳國泰



選任辯護人  江信賢律師
            鄭安妤律師
            蔡麗珠律師
被      告  郭金華




上列被告等因殺人等案件，經檢察官提起公訴（108 年度偵字第
13776 號、第13825 號、第14552 號）及追加起訴（109 年度偵
緝字第440 號），本院合併審理，判決如下：
    主  文
陳晨木共同犯殺人罪，處有期徒刑拾肆年陸月。
黃建仁共同犯殺人罪，處有期徒刑拾參年陸月。
陳國泰共同犯殺人罪，處有期徒刑拾參年陸月。
張永森共同犯殺人罪，處有期徒刑拾貳年陸月。
謝台生共同犯殺人未遂罪，累犯，處有期徒刑伍年陸月；又共同
犯殺人未遂罪，累犯，處有期徒刑陸年陸月。應執行有期徒刑柒
年陸月。被訴共同傷害部分，公訴不受理。
李福祥共同犯殺人未遂罪，處有期徒刑伍年肆月；又共同犯殺人
未遂罪，處有期徒刑伍年肆月。應執行有期徒刑陸年肆月。被訴
共同傷害部分，公訴不受理。
郭金華犯隱匿刑事證據罪，處有期徒刑柒月；又犯使人犯隱避罪
，處有期徒刑伍月，如易科罰金，以新臺幣壹仟元折算壹日。
扣案如附表所示之物均沒收。
    事  實
一、張永森、黃建仁（綽號「小胖」）、陳國泰與李福祥、謝台
    生、王崇男（已歿，另經臺灣臺南地方檢察署【下稱臺南地
    檢署】檢察官為不起訴處分）因民國108年8月10日晚間，陳
    國泰、張永森等人至王崇男、李福祥共同經營之賭場發生賭
    博糾紛，王崇男認該賭場因而受有損失，遂找謝台生出面協
    助處理，王崇男、謝台生與李福祥共同於超商中商討後，電
    知一起在小吃部唱歌之陳國泰、張永森及黃建仁，要張永森
    出面賠償損失、否則就要抓人，雙方遂相約於翌日（即11日
    ）下午3時在黃建仁位於臺南市○○區○○路0段000號之1之住處
    談判。黃建仁即以「烤肉」為代號傳送通訊軟體LINE訊息予
    張永森、陳國泰召集人手，並由陳國泰先後分別攜帶黑底黃
    柄模型槍1 支（於陳國泰遭緝獲後為警扣案，無證據證明具
    殺傷力）及金色手槍1 支（未扣案，無證據證明具殺傷力）
    ，於108 年8 月11日上午前往黃建仁前開住處交與黃建仁，
    黃建仁再指示張永森將上開黑底黃柄之模型槍放置在其住處
    後門防火巷內排水溝上塑膠桶子下方，復將陳國泰於本案前
    交與黃建仁之黑色手槍1 支（未扣案，無證據證明具殺傷力
    ）放置於抱枕內交與張永森放置在防火巷內，並讓張永森知
    悉若有衝突發生可持用該等放在防火巷內之槍枝。嗣陳國泰
    於同日下午1時許，先駕駛車牌號碼0000-00號自用小客車搭
    載陳晨木至黃建仁住處，嗣離開後再攜帶口徑5.56mm、美國
    PALMETTO廠、擊發功能正常，具殺傷力之制式步槍1 支（槍
    枝管制編號：0000000000號，下稱A 槍）及子彈共22發返回
    黃建仁上開住處，交由陳晨木轉交與張永森。張永森、黃建
    仁、陳國泰、陳晨木隨後在黃建仁住處後門防火巷及客廳內
    ，共同基於未經許可持有具殺傷力之步槍、子彈，及有預見
    若談判時雙方發生衝突，可開槍射擊對方，且縱致對方死亡
    亦不違背渠等本意之犯意聯絡，一同討論、檢視A 槍及前述
    手槍、模型槍，分配由張永森負責後門防火巷內之槍枝，並
    經黃建仁指示陳晨木將A 槍放置在不知情之蘇丁科所有、停
    放於黃建仁住處門口之車牌號碼000-0000號自用小貨車副駕
    駛座內，由陳晨木負責持用A 槍、守在黃建仁上開住處門口
    以待李福祥等人到來。
二、另李福祥、謝台生與王崇男於108 年8 月11日上午先相約在
    多那之咖啡廳共同商討談判事宜，過程中王崇男得知黃建仁
    有以通訊軟體LINE傳送「烤肉」訊息召集人馬之事，即中途
    離開，準備口徑9mm 、義大利TANFOGLIO 廠、擊發功能正常
    ，具殺傷力之制式半自動手槍1 支（槍枝管制編號：000000
    0000號，下稱G 槍），及仿半自動手槍製造槍枝換裝土造金
    屬槍管而成、擊發功能正常之改造手槍1 支（槍枝管制編號
    ：0000000000號，下稱H 槍）與子彈數顆攜返前開咖啡廳。
    渠等並於同日下午2 時許，由李福祥委託不知情之邱爾文駕
    駛車牌號碼00-0000 號自用小客車搭載李福祥、王崇男與謝
    台生前往黃建仁前開住處，王崇男於途中即在車上將H 槍交
    與謝台生、自己持用G 槍，並向謝台生告稱此2 支均為改造
    手槍等語，而與謝台生、李福祥共同基於未經許可持有具殺
    傷力之改造手槍、子彈，及有預見若談判時雙方發生衝突可
    持之以開槍射擊對方，且縱致對方死亡亦不違背渠等本意之
    犯意聯絡，共同持有G 槍、H 槍及子彈前往談判。
三、李福祥、王崇男與謝台生於同日下午2 時28分許抵達黃建仁
    前開住處後，由李福祥先下車，王崇男及謝台生隨後分持G
    槍、H 槍下車。張永森見狀立即跑至該住處後門防火巷欲拿
    取抱枕內之短槍，王崇男見此即持G 槍追向後門防火巷與張
    永森對峙，並基於不確定殺人故意，持G 槍近距離朝張永森
    開槍射擊1 次，幸因張永森持抱枕、塑膠桶揮擊阻擋，子彈
    僅擊中張永森右腿，致張永森受有右側膝部開放性傷口合併
    撕裂傷之傷害而未致死，嗣王崇男欲再接續持G 槍朝張永森
    射擊時，因G槍卡彈而作罷。
四、謝台生則持H 槍進入黃建仁住處後，即持H 槍槍托毆打黃建
    仁，致黃建仁受有頭部外傷併頭皮撕裂傷之傷害（傷害部分
    未據告訴）。而陳晨木見謝台生、王崇男分別下車持槍進入
    黃建仁屋內，隨即至前開停放於黃建仁住處門口之自用小貨
    車副駕駛座取出預藏之A 槍，並基於明知近距離朝人體重要
    部位開槍，可能造成死亡結果亦不違背其本意之不確定殺人
    故意，接續為以下射擊行為：（1）其持A槍進入屋內，見謝
    台生在冰箱前，正持槍毆打黃建仁，即先朝謝台生站立之屋
    內冰箱方向，擊發1槍，幸未擊中謝台生；（2）李福祥、謝
    台生、王崇男3 人見陳晨木開槍，均跑出屋外，謝台生並先
    持H槍與手持A槍之陳晨木扭打，致陳晨木頭部受傷流血（傷
    害部分於本院審理中撤回告訴），李福祥亦出手與陳晨木拉
    扯欲奪取A 槍未果後，李福祥先跑至自用小貨車旁側作閃避
    ，陳晨木則持A 槍，近距離隔著自用小貨車車窗朝謝台生擊
    發第2 槍，惟未擊中，謝台生亦跟著跑至自用小貨車旁側、
    與李福祥共同作閃避時，陳晨木再朝李福祥、謝台生所在之
    方向，擊發第3 槍，亦未擊中謝台生、李福祥，此時，謝台
    生亦基於殺人之不確定故意，持H 槍朝陳晨木方向反擊擊發
    子彈1 次，並未擊中陳晨木，陳晨木先蹲下閃避，後再持A
    槍，站起來回擊第4 槍；（3 ）嗣謝台生往南跑、與原本即
    往南方向逃跑的王崇男，欲一同搭乘邱爾文駕駛之自用小客
    車離開現場之際，陳晨木復持A 槍朝謝台生、王崇男逃跑移
    動之方向，先後擊發第5 、6 槍，其中1 發子彈因而擊中王
    崇男並貫穿進入其體腔、貫穿左胸壁外側，造成王崇男心臟
    及左肺破裂、大量血胸及皮下氣腫，經送醫急救後，仍於同
    日下午3 時3 分許宣告不治死亡。謝台生見王崇男中途倒地
    ，即將王崇男持有之G 槍取走，搭乘邱爾文駕駛之上開車輛
    離去。
五、而後郭金華基於隱匿張永森、黃建仁、陳國泰、陳晨木涉犯
    殺人刑事案件證據之犯意，於同日下午3 時5 分許清理案發
    現場血跡，並收拾現場遺留之槍、彈，將放置在黃建仁住處
    後門防火巷之前開黑底黃柄模型槍1 支取走，放置在其車牌
    號碼0000-00 號自用小客車內。嗣又另基於使人犯隱避之犯
    意，駕車搭載張永森返回張永森位於臺南市新化區之住處，
    並將上開模型槍交與張永森（張永森嗣輾轉將該槍交給陳國
    泰，於陳國泰遭緝獲時扣案）；張永森將該模型槍藏放在其
    住處並包紮前述右側膝部傷口，郭金華始發覺張永森受有槍
    傷，便協助張永森就醫，並承前使人犯隱避之犯意，於同日
    某時協助聯繫陳國泰與張永森相約在臺南市新化區某處橋頭
    牌樓見面，張永森遂於翌日（12日）3 時許與陳國泰搭車逃
    亡，以此方式使張永森隱避。
六、嗣經警據報前往處理，當場逮捕黃建仁，並在王崇男身上扣
    得彈匣1 個、口徑9x 19mm 制式子彈共6 顆以及由金屬彈殼
    組合直徑約8.9mm 金屬彈頭而成之非制式子彈1 顆。而謝台
    生、李福祥則於員警已對渠等展開佈署拘捕後自行投案，謝
    台生並將上開G 槍（含彈匣1 個，仍卡彈中，經排除後取出
    1 顆已分離子彈，含1 顆彈頭及1 顆彈殼）、H 槍（含彈匣
    1 個）、口徑9x19mm制式子彈1 顆及由金屬彈殼組合直徑約
    9.0mm 金屬彈頭而成之非制式子彈1 顆交付警方。陳晨木亦
    於警方對其展開拘捕後，於108 年8 月12日投案，經警於同
    日11時許，在黃建仁住處後方草叢，扣得A 槍（含彈匣1 個
    ）及口徑5.56 mm 制式子彈共16顆，張永森復於同年月15日
    投案，始查獲上情。
七、另陳國泰於案發後即逃匿，經臺南地檢署檢察官發布通緝，
    嗣於109 年5 月11日8 時35分許，始在宜蘭縣○○鄉○○路0 號
    為警緝獲歸案，並經警扣得黑底黃柄模型槍1 支及模型子彈
    共8 顆（均無證據證明具殺傷力）。
八、案經臺南地檢署檢察官相驗後自動檢舉及王崇男之配偶劉茹
    瑛訴由臺南市政府警察局歸仁分局（下稱歸仁分局）報告臺
    南地檢署檢察官偵查起訴及追加起訴。
    理　由
甲、有罪部分
壹、程序部分
一、按於第一審辯論終結前，得就與本案相牽連之犯罪或本罪之
    誣告罪，追加起訴；一人犯數罪、數人共犯一罪或數罪者，
    為相牽連之案件，刑事訴訟法第265 條第1 項、第7 條第1
    、2 款分別定有明文。查本案被告7 人經公訴人以數人共犯
    一罪之相牽連案件為由，於108 年度重訴字第23號案件言詞
    辯論終結前追加起訴，經本院以109 年度重訴字第6 號審理
    ，揆諸前開說明，本院自得合併審判及辯論，亦得合併判決
    ，合先敘明。
二、又按被告以外之人於審判外之言詞或書面陳述，除法律有規
    定者外，不得作為證據，刑事訴訟法第159 條定有明文。查
    於本院準備程序中，被告黃建仁及其辯護人爭執證人即同案
    被告張永森、李福祥、陳晨木及謝台生等人於警詢中證詞之
    證據能力，被告張永森及其辯護人則爭執證人即同案被告黃
    建仁於警詢中證詞之證據能力，被告李福祥及其辯護人則爭
    執證人即同案被告黃建仁、張永森、李福祥、陳晨木、郭金
    華及謝台生與所有證人於警詢中證詞之證據能力，此等均屬
    被告以外之人於審判外所為之陳述，復核無傳聞例外規定之
    適用，自應認渠等於警詢中所為之證述，分別對於爭執之上
    開被告而言，無證據能力。
二、至本案其餘認定各被告犯行所引之供述證據，檢察官、各該
    被告及渠等之辯護人於本院準備程序時，均同意其證據能力
    ，本院審酌該等證據資料作成之情況，核無違法取證或其他
    瑕疵，且與待證事實具有關聯性，認為以之作為證據為適當
    ，依刑事訴訟法第159 條之5 規定，認均有證據能力。其餘
    引用之非供述證據，均無違反法定程序取得之情形，依刑事
    訴訟法第158 條之4 規定之反面解釋，亦均認有證據能力。
    以下分就各被告被訴各罪之實體部分析述之。
貳、被告陳晨木部分
一、訊據被告陳晨木固坦承共同未經許可持有具殺傷力步槍（A
    槍）及子彈之犯行，並就其於案發時、地接續擊發A 槍共6
    次等客觀事實，暨其被訴針對同案被告謝台生之殺人未遂犯
    行，均坦承不諱。惟矢口否認有何對同案被告李福祥殺人未
    遂、及對被害人王崇男殺人既遂之犯行，亦否認其在同案被
    告黃建仁屋內擊發之第1 槍，已有殺人犯意，辯稱：伊朝黃
    建仁屋內冰箱開槍時，冰箱與謝台生間的縫隙很大，伊確定
    不會打到謝台生；伊當時在小貨車旁開槍是要追謝台生，伊
    認識李福祥，伊沒有朝李福祥開槍射擊的客觀行為，也沒有
    要殺害李福祥的主觀犯意；又伊當時是要朝逃跑中的謝台生
    開槍，王崇男、謝台生是同一個方向，才會誤擊王崇男云云
    。被告陳晨木之辯護人則為其辯護稱：1.被告陳晨木於案發
    時取出步槍，即可輕易擊中謝台生、李福祥或王崇男，如其
    初始就有殺人犯意，一定可以既遂，然被告陳晨木在黃建仁
    屋內僅有朝冰箱射擊，可徵其當時並無殺人犯意。2.被告陳
    晨木與李福祥是舊識，其若真有殺害李福祥的犯意，只要朝
    李福祥逃逸的方向開槍即可達到目的，但被告陳晨木亦未為
    此動作，可見其無殺害李福祥之犯意。3.再被告陳晨木於自
    用小貨車旁朝逃跑中的謝台生開槍時，是針對謝台生，其對
    王崇男並沒有攻擊動機，且王崇男斯時已先於謝台生起跑17
    秒，至少應距離被告陳晨木開槍處有30公尺以上，王崇男發
    生死亡結果係被告陳晨木攻擊謝台生時打擊錯誤，被告陳晨
    木並無殺害王崇男之犯意，此部分應論以過失致死罪等語。
二、本院認定各犯罪事實之理由：
（一）共同持有具殺傷力之步槍、子彈及對同案被告謝台生之殺
      人未遂罪部分：
    1.訊據被告陳晨木對於被訴共同未經許可持有具殺傷力之步
      槍（A 槍）及子彈犯行，及其於案發時、地，接續擊發A
      槍共計6 次等事實，暨被訴針對同案被告謝台生之殺人未
      遂犯行，均坦承不諱。此核與證人即同案被告李福祥於偵
      查及本院審理中具結之證述（見偵1 卷第171 至173 頁；
      本院卷3 第11至47頁），證人邱爾文於偵查中具結之證述
      （見偵4 卷第215 至216 頁），情節相符；並有卷附現場
      監視器錄影光碟，臺南地檢察署現場監視器光碟勘驗筆錄
      （見偵3 卷第207 至257 頁），本院109 年2 月5 日勘驗
      筆錄（見本院卷2 第36至39頁，第41至43頁，第43至45頁
      ，第45至47頁），本院109 年8 月7 日勘驗筆錄（見本院
      卷5 第298 至314 頁），臺南市警局現場勘察採證報告（
      見採證報告卷第1 至215 頁），歸仁分局108 年10月21日
      南市警歸偵字第1080523706號函及檢附內政部警政署刑事
      警察局108 年10月14日刑鑑字第1080080748號鑑定書（見
      偵3 卷第143 至146 頁）等各1 份在卷可參。此外，復有
      A 槍（含彈匣1 個）及口徑5.56 mm 制式子彈共16顆扣案
      可佐，且上開A 槍及子彈經送鑑定，均認有殺傷力，此有
      內政部警政署刑事警察局108 年11月28日刑鑑字第108008
      0746號鑑定書1 份在卷可佐（見偵3 卷第185 至190 頁）
      ，足認被告陳晨木此部分之任意性自白均與事實相符，應
      堪採信。
    2.另就被告陳晨木所開第1 槍部分：
 （1）訊據被告陳晨木就其在屋外見同案被告李福祥、謝台生及
      王崇男下車後，即至自用小貨車副駕駛座拿取A 槍，隨即
      進入屋內，持A 槍作瞄準動作後開槍等情，均不爭執，此
      部分並有現場監視錄影翻拍照片、前開臺南地檢察署勘驗
      筆錄、本院109 年2 月5 日勘驗筆錄各1 份及現場監視器
      錄影光碟在卷可稽（見警卷第294 至301 頁，305 至306
      頁；偵3 卷第239 頁；本院卷2 第41至43頁）在卷可參，
      應堪信為真實。
 （2）又依本案勘查採證照片及彈道重建分析，於同案被告黃建
      仁住處冰箱冷藏室拉門及側壁上發現2 處彈著點，研判射
      入孔為距地南約66公分之跡證編號13-1彈著點，射出點則
      為距地高約63公分之跡證編號13-2彈著點，子彈行進路徑
      係朝右朝下與身體垂直中線夾角約57度、與水平夾角約10
      度等情，有臺南市政府警察局現場勘查採證報告及勘查採
      證照片在卷可參（見勘查採證報告卷第7 頁，第55至61頁
      ）。則依彈道分析、現場勘查採證照片、現場監視器錄影
      畫面及勘驗之翻拍照片綜合觀之，被告陳晨木此次開槍射
      擊之方向，並非朝明顯高於或低於同案被告謝台生之身體
      重要部位方向擊發，而係朝同案被告謝台生身體主幹部位
      之高度為之。被告陳晨木持具有殺傷力之A 槍及子彈，近
      距離朝同案被告謝台生所在位置身體部位之高度射擊，應
      能預見極可能因此擊中他人致命部位，並因而導致死亡結
      果。被告陳晨木雖辯稱：當時冰箱與謝台生間之縫隙很大
      、確定不會打到謝台生云云；然被告陳晨木開槍射擊時，
      應清楚知悉同案被告謝台生是站立在冰箱前方、正毆打同
      案被告黃建仁，而被告陳晨木亦在屋內，與同案被告謝台
      生之距離至多幾公尺遠，且屋內空間不大，同案被告謝台
      生亦非靜止站立而是隨時處於移動中之狀態，被告陳晨木
      於此情形下猶持具強大殺傷力之A 槍及子彈，在屋內近距
      離朝有人所在之位置射擊，自應對於此舉極可能因此擊中
      他人致命部位、並導致對方死亡乙情，有所預見。且被告
      陳晨木表明自己當兵時為海軍陸戰隊之射手、對於步槍之
      操作相當熟悉，此據其於警詢及偵查中供陳甚詳（見警卷
      第22頁；偵1 卷第301 頁），益徵其對上情應有所預見，
      是被告陳晨木決意持A 槍在屋內近距離朝同案被告謝台生
      所站立之冰箱方向擊發第1 槍時，主觀上即具有縱致同案
      被告謝台生於死、亦不違背其本意之不確定殺人故意甚明
      ，其上開所辯，要無足採。
 （3）另辯護人為被告陳晨木辯稱：如被告陳晨木具有殺人犯意
      ，當不會朝冰箱射擊，而可直接射擊同案被告謝台生云云
      。然辯護人上開所辯，至多僅能佐證被告陳晨木不具有對
      同案被告謝台生之直接殺人故意，尚難作為排除被告陳晨
      木主觀上具有殺人之不確定故意之理由，辯護人此部分所
      辯，亦無可採。
    3.綜上，被告陳晨木自持A 槍進入同案被告黃建仁屋內，朝
      同案被告謝台生所站立方向之屋內冰箱射擊第1 槍起，至
      第6 槍止，均具有對同案被告謝台生之不確定殺人接續故
      意，且屬未遂，其此部分之犯行，應堪認定。
（二）對王崇男之殺人既遂罪部分：
    1.訊據被告陳晨木對其最後於同案被告謝台生、王崇男往南
      欲逃離現場時，持A 槍朝渠等逃跑方向，陸續擊發第5 、
      6 發子彈，其中1 發子彈並擊中王崇男並貫穿進入其體腔
      、貫穿左胸壁外側，造成王崇男心臟及左肺破裂、大量血
      胸及皮下氣腫，經送醫急救後，仍於同日下午3 時3 分許
      宣告不治死亡等事實，均不爭執。此部分並有卷附現場監
      視錄影光碟及翻拍照片（見警卷第274 至275 頁，第316
      至317 頁）、臺南地檢察署現場監視器光碟勘驗筆錄（見
      偵3 卷第251 至257 頁），王崇男遭槍擊死亡案證物DNA
      鑑定初步結果（見警卷第203 至204 頁），臺南市警局現
      場勘察採證報告（見採證報告卷第1 至215 頁），歸仁分
      局處理相驗案件調查報告暨報驗書、臺南地檢署108 年8
      月12日勘驗筆錄、相驗屍體證明書、108 年8 月14日解剖
      筆錄、相驗報告書、歸仁分局108 年8 月22日南市警歸偵
      字第1080418387號函及所附相驗照片、解剖照片、錄影光
      碟（見偵4 卷第7 、55、61、63、67頁，第315 至413 頁
      ，第429 頁，第437 至439 頁），法務部法醫研究所108
      年10月18日法醫理字第10800040940 號函及所附解剖暨鑑
      定報告書（見偵4 卷第415 至428 頁）等各1 份在卷可佐
      ，此部分事實，堪予認定。
    2.被告陳晨木固矢口否認有對王崇男之殺人故意，並以前詞
      置辯。然查：
 （1）王崇男與同案被告謝台生於同一方向逃跑過程中，王崇男
      中彈而有腳步踉蹌之情形時，同案被告謝台生已跑在王崇
      男前面等情，有前開現場監視錄影翻拍照片4 張及監視錄
      影光碟1 份在卷可稽（見警卷第274 至275 頁；卷內「王
      崇男倒地142041」監視錄影檔案）。證人即同案被告謝台
      生於偵查中亦陳稱：「我看到王崇男跑向邱爾文的方向要
      坐車，我看王崇男跑的時候，我本來是躲在車子後面，我
      也跟著一起跑，但最後變成我跑到前面，王崇男在後面，
      我轉身察看，王崇男已經趴在地上，並且流了很多血」等
      語（見偵1 卷第110 至111 頁）。則依上開監視錄影畫面
      及證人即同案被告謝台生之指訴，均徵同案被告謝台生固
      較王崇男較晚朝該方向逃跑，然至遲於被告陳晨木開槍致
      王崇男中彈時，同案被告謝台生已追上而跑在王崇男前方
      。且被告陳晨木於本院審理中自陳：伊沒有近視等語（見
      本院卷3第285頁），則依其視力狀況及當時情形，被告陳
      晨木既能看見同案被告謝台生並朝其逃跑之方向開槍，自
      應亦可見到同一方向、在同案被告謝台生後奔跑之王崇男
      。被告陳晨木空言否認有看見王崇男、辯稱伊當時只有看
      到戴帽子的同案被告謝台生云云，顯與上開監視器錄影畫
      面及證人證述均屬未符，要難採信。
 （2）而按殺人之不確定故意，與學理上所謂打擊錯誤之區別，
      在於前者以行為人對於殺人之構成犯罪事實，預見其發生
      ，且其發生不違反其本意為要件；而後者則指行為人對於
      特定之人加以打擊殺害，誤中他人，其發生該他人死亡並
      非其本意而言。倘行為人於著手殺人時，主觀上已經預見
      到其行為可能發生他人死亡之結果，仍不顧他人被殺害之
      風險而仍決意行之，即與其殺人之本意初無違背，仍應負
      未必故意殺人罪責（最高法院108 年度台上字第2428號判
      決意旨參照）。
 （3）查被告陳晨木朝同案被告謝台生逃跑之方向開槍射擊時，
      既已看到往同方向奔跑中之王崇男，且知悉自己開槍射擊
      之標的為奔跑中快速移動之人，瞄準、射中目標之難度甚
      高，如持手中殺傷力極大之步槍A 槍貿然開槍，亦可能擊
      中位於相同移動軌跡上奔跑中之王崇男、造成王崇男死亡
      等情，依其生活智識經驗，自難諉為不知。且依死者王崇
      男之解剖鑑定報告，解剖鑑定結果研判王崇男死於左胸壁
      外側單一高速（高能量）遠距離貫穿性槍傷，心臟與左肺
      破裂（心臟破孔9乘5公分），併大量血胸（經手術，左側
      剩餘120 毫升血液）與皮下氣腫；其槍傷路徑方向：經射
      入口，穿過左邊第9 肋骨外側，射穿左下肺葉，穿孔入口
      1.1乘1.1公分，出口2.0乘1.4公分，左心室破孔1.9乘0.4
      公分，右心室破出，出口9乘5公分，至左邊第6-7 肋骨與
      胸骨交界處，經由射出口射出（由心臟與肺臟破孔及射出
      口傷勢研判為高速【高能量】槍傷）等情，有法務部法醫
      研究所108年10月18日法醫理字第10800040940號函及檢附
      解剖暨鑑定報告書1份在卷可憑（見偵4卷第415至428頁）
      ，可見被告陳晨木當時開槍瞄準之位置，顯非僅對空或朝
      地面等對同案被告謝台生、王崇男傷害較小之方向為之，
      而係朝渠等之身體軀幹部位高度遠距離開槍。是以，被告
      陳晨木既可預見自己持殺傷力極大之步槍A 槍，朝快速移
      動中之同案被告謝台生身體軀幹高度開槍擊發子彈，亦可
      能致於同移動軌跡上奔跑中之王崇男身體器官重要部位遭
      槍擊而發生死亡結果，卻猶決意為之，其主觀上具有縱致
      王崇男死亡亦不違背其本意之不確定殺人故意甚明。揆諸
      前開說明，被告陳晨木所為，即與打擊錯誤所指發生王崇
      男死亡結果並非其本意之情形，要屬有別，其自仍應負未
      必故意之殺人罪責。被告陳晨木之辯護人所辯：被告陳晨
      木對王崇男不具有殺人故意，僅係因打擊錯誤而誤殺王崇
      男云云，要無足採。
    3.綜上，被告陳晨木朝同案被告謝台生、王崇男逃跑方向，
      開槍射擊2 次之行為（即第5 、6 槍），主觀上亦具有對
      王崇男之不確定殺人故意，且其中1 發子彈因而擊中王崇
      男，致其發生死亡之結果，被告陳晨木此部分所為，亦成
      立對王崇男之殺人既遂犯行，堪可認定。
    4.至公訴人固補充論告稱：被告陳晨木所開第4 槍（即屋外
      第3 槍），亦係針對王崇男之殺人未遂犯行，而非對同案
      被告李福祥、謝台生之殺人未遂犯行等語（見本院卷3 第
      296、297頁）。然查：
 （1）被告陳晨木於警詢中供稱：伊在屋外開2 槍後，聽到戴白
      帽（即同案被告謝台生）的開了1 槍，伊就退到貨車後方
      的國瑞牌自小客車前輪旁再開1 槍【此即公訴人所稱之屋
      外第3 槍】等語（見警卷第23頁）。其於偵查中復供稱：
      伊看到戴帽子的那個人敲「小胖」的頭，伊進去後，就叫
      戴帽子的那個人不要動，伊就從旁邊開1 槍；伊與戴帽子
      的那個人扭打到外面，伊退到後面對戴帽子的那個人開1
      槍，因為對方有閃過、伊怕他們走過來，就再朝著戴帽子
      的那個人開第2 槍，子彈貫穿小貨車，因為戴帽子的人對
      伊開槍、伊有聽到碰的1 聲，所以伊退到豐田小轎車的前
      面，又開了1 槍【此即公訴人所稱之屋外第3 槍】，伊是
      要打車子的玻璃，要嚇他而已等語（見偵1 卷第301 至30
      2 頁）。其於本院審理中亦供稱：監視器錄影畫面（0000
      0000_14h00m_ch01.m4v）14 :00:22 這1 槍伊是要打小貨
      車車子前頭那邊，伊沒有看到王崇男站在那邊，也沒有看
      到謝台生來現場時乘坐的小客車，伊不是要打王崇男；伊
      在門口時，注意到王崇男時王崇男已經跑過去，王崇男跑
      出來時有無對誰開槍伊並沒有注意，伊就是專心跟謝台生
      在門口這邊對峙等語（見本院卷3 第77、281 頁；本院卷
      5 第318 頁）。
 （2）是依被告陳晨木前開供述可知，被告陳晨木對於其自屋內
      開第1 槍後至屋外、再到自用小貨車旁，係因一路遭同案
      被告謝台生持槍攻擊頭部、且中途遭同案被告謝台生開1
      槍（此部分之認定詳後述），方予以開槍回擊，其開槍均
      係針對同案被告謝台生之行為及移動路徑、沒有注意到或
      針對王崇男等情，前後供述均屬一致，且亦核與卷附現場
      監視器錄影光碟檔案及臺南地檢署與本院勘驗筆錄內容相
      符（見偵3 卷第243 至251 頁；本院卷5 第298 至304 頁
      、第308 至314 頁）。是公訴人補充論告謂：被告陳晨木
      所開第4 槍（即屋外第3 槍）是針對王崇男所為等語，並
      無積極證據可資證明，乃屬主觀之臆測。且縱依卷附監視
      器錄影畫面，王崇男跑出屋外、朝南方逃跑時，其所在位
      置，固可能接近被告陳晨木往南擊發第4 槍時之同一方向
      上，然亦無法排除被告陳晨木當時係因預測同案被告謝台
      生可能之移動路線，始往該方向開槍之可能性。是以，綜
      合卷內所有證據，並無積極證據足證被告陳晨木所開第4
      槍（即屋外第3 槍），係針對王崇男之殺人直接故意或未
      必故意所為。公訴意旨此部分所指，並無可採，併此敘明
      。
（三）對同案被告李福祥之殺人未遂罪部分：
    1.訊據被告陳晨木對於其在同案被告黃建仁屋內開第1 槍後
      ，同案被告謝台生、李福祥及王崇男等3 人均跑出屋外，
      而其於遭同案被告謝台生持槍打傷頭部、同案被告李福祥
      拉扯欲奪取其手中A 槍未果後，同案被告李福祥先跑到屋
      外之自用小貨車旁側作閃避，同案被告謝台生亦跟著跑至
      該自用小貨車旁與李福祥共同作閃避時，其又再朝渠等方
      向擊發第3 槍，但未擊中同案被告謝台生、李福祥等情，
      均不爭執。此部分並有臺南地檢察署勘驗筆錄及本院109
      年2 月5 日、109 年8 月7 日勘驗筆錄各1 份、現場監視
      器錄影翻拍照片及現場監視器錄影光碟1 片在卷可稽（見
      偵3 卷第243 至250 頁；本院卷2 第36至39頁；警卷第31
      2 至315 頁；本院卷5 第298 至304 頁、第308 至314 頁
      ）。是客觀上同案被告李福祥斯時所處之位置，確與同案
      被告謝台生十分接近乙情，應堪認定。
    2.且被告陳晨木於本院審理中亦供稱：當同案被告李福祥躲
      在車子（上開自用小貨車）後面時，伊知道同案被告李福
      祥在走過去那邊等語（見本院卷3 第293 頁），足徵當時
      被告陳晨木縱對於同案被告李福祥躲藏之確切位置並不知
      悉，然對於同案被告李福祥與謝台生同在該自用小貨車附
      近乙節，確為知情。則被告陳晨木明知同案被告謝台生、
      李福祥均在該自用小貨車後十分接近之位置，且當時情勢
      緊張，同案被告謝台生、李福祥為躲避子彈或發動攻擊，
      很可能隨時移動，無法清楚預測渠等之確切位置，亦無法
      預測其開槍擊發之子彈會否因遭阻礙或其他情形而產生偏
      移之情形，而依其智識經驗，顯能預見於此情形下貿然開
      槍，縱其僅係針對同案被告謝台生，亦很可能會導致身在
      附近之同案被告李福祥遭子彈擊中而死亡，卻猶不顧如此
      開槍射擊，其對於同案被告李福祥亦具有殺人之不確定故
      意甚明，被告陳晨木所辯沒有要殺李福祥的犯意云云，厥
      無足採。至被告陳晨木之辯護人雖為其辯稱：如被告陳晨
      木對同案被告李福祥有殺人犯意，大可直接朝同案被告李
      福祥逃逸之方向開槍射擊，被告陳晨木卻捨此未為，顯見
      其無殺害同案被告李福祥之犯意云云；然此至多僅能謂被
      告陳晨木不具有對同案被告李福祥之直接殺人故意，尚無
      足作為被告陳晨木行為時主觀上不具不確定殺人故意之有
      利認定，附此敘明。
    3.準此，被告陳晨木持A 槍所射擊之第3 槍，乃係近距離朝
      同案被告謝台生、李福祥所在位置之方向開槍之行為，主
      觀上亦具有對同案被告李福祥之不確定殺人故意，應堪認
      定。
三、綜合上訴，被告陳晨木前揭犯行，均事證明確，堪可認定，
    應依法論科。
參、被告黃建仁部分
一、訊據被告黃建仁固對於本件在其住處所發生之槍戰等客觀事
    實，並不爭執；惟矢口否認有何與同案被告陳晨木、張永森
    及陳國泰共同未經許可持有具殺傷力步槍（A 槍）及子彈、
    殺人既遂或殺人未遂之犯行，辯稱：「烤肉」就是普通烤肉
    的意思、伊沒有召集人馬，陳晨木、陳國泰拿槍來伊根本就
    不知道，伊將該等槍枝放在防火巷是怕發生事情，伊沒有要
    殺人的意思云云。被告黃建仁之辯護人則為其辯護稱：1.本
    案起因為張永森、王崇男、謝台生與李福祥等人間的賭博糾
    紛，與被告黃建仁無關，陳晨木、陳國泰等人拿槍至被告黃
    建仁住處一事，被告黃建仁事先並不知情，亦不知道對方會
    持槍前來；且案發當天被告黃建仁住處一如以往有許多男女
    泡茶聊天，氣氛平和，張永森亦陳稱當天攜帶現金欲談和解
    ，可見被告黃建仁並無與對方火拼之計畫，若要火拼亦不可
    能約在自己兒子住處。2.本案A 槍之來源是陳國泰，A 槍被
    帶至被告黃建仁住處後係交給張永森，張永森並直接持A 槍
    至防火巷觀看，當時被告黃建仁正在抽菸，其並未指示張永
    森將A 槍拿到後門防火巷；另A 槍是由陳國泰示意陳晨木藏
    放在門外自用小貨車副駕駛座上，並非由被告黃建仁示意，
    是縱被告黃建仁有出於好奇至防火巷內觀看步槍，仍不能因
    此認為其具共同持有A 槍之犯意聯絡。3.當天槍枝藏匿之位
    置，係在屋外自用小貨車上或防火巷死巷內，甚至是拉上拉
    鍊的抱枕，取得、使用均屬不易，益徵本案被告黃建仁、張
    永森、陳晨木及陳國泰等人並非基於殺人犯意而藏槍，主要
    是為防身抵禦之用，並無何殺人之犯意聯絡。4.且案發當日
    李福祥、謝台生抵達被告黃建仁住處後，被告黃建仁就被攻
    擊而受傷，後來發生的槍戰、王崇男死亡等事，均與被告黃
    建仁無關，陳晨木持槍射殺謝台生未遂、誤殺王崇男部分，
    均係陳晨木個人臨時起意所為，被告黃建仁與陳晨木並無犯
    意聯絡等語。
二、經查：
（一）本案同案被告陳晨木確有於犯罪事實四所載之時間，在台
      南市仁德區中正路3 段709 之1 屋內及屋外，持A 槍接續
      朝同案被告謝台生等人擊發6 槍，最後並致王崇男死亡等
      客觀事實，均為被告黃建仁所不爭執，並有前開理由欄貳
      （被告陳晨木部分）所載之相關事證可資佐證，此部分之
      事實，首堪認定。
（二）次查，對於本案槍戰發生之地點乃被告黃建仁以其子黃群
      豪名義所承租之處，以及被告黃建仁確實知悉案發前一晚
      同案被告張永森、陳國泰等人，係因至王崇男、同案被告
      李福祥共同經營之賭場發生糾紛，故同案被告謝台生方打
      電話要其交出同案被告張永森，暨其確實有傳「烤肉笄他
      下午三點」之LINE訊息予同案被告張永森、稱下午3 點要
      烤肉等情，亦均為被告黃建仁所不爭執，此並有下述證人
      即同案被告張永森、謝台生之證述可佐，亦與證人黃群豪
      於警詢中之陳述相符（見警卷第102 至103 頁，第106 至
      107 頁），復有臺南市政府警察局歸仁分局108年9月17日
      南市警歸偵字第1080459940號函暨檢附數位證物勘察報告
      所附前開LINE訊息對話紀錄截圖1張在卷可參（見偵1卷第
      550頁），是此部分之事實，亦堪信為真實。
（三）再查，被告黃建仁確實為處理本件賭場糾紛，召集人手至
      其住處談判，並指示分配本案槍枝佈署等情，有下列證據
      可佐：
    1.證人即同案被告張永森於偵查中具結證稱：案發前一晚在
      小吃部時，謝台生打電話給陳國泰，說渠等是故意亂場子
      、讓他們沒飯吃，叫伊一定要給他們交待，沒有給他們交
      待的話，明天3 點就要來抓人，伊回家後打開手機看到黃
      建仁就說明天3 點要「烤肉」；案發當天早上8 點伊去黃
      建仁住處泡茶，黃建仁跟伊說有約李福祥要「烤肉」，「
      烤肉」就是「要發生事情」的意思等語明確（見偵2 卷第
      8 至10頁）。證人即同案被告謝台生於本院審理中亦具結
      證稱：案發前一晚伊與黃建仁互相約好3 點去黃建仁住處
      談判處理這場糾紛，結果黃建仁事先還找人說要「烤肉」
      ，「烤肉」就是「撂人」的暗號，以黑社會，跟人家約好
      時間談判還傳說要烤肉，這就是有準備，伊如果用走的進
      去，換伊會被扛走等語（見本院卷2 第389 至434 頁）。
      由上述證人證詞可見，被告黃建仁係以「烤肉」一詞作為
      暗號，召集人手至其住處談判本件賭博糾紛，其對於案發
      當日聚集眾人談判之目的、及可能發生衝突等情，自應知
      之甚詳。
    2.再者，證人即同案被告陳國泰亦於偵查及本院審理中具結
      證稱：伊也有收到黃建仁發的「明天下午3 點要烤肉」的
      LINE訊息，伊會帶槍到現場的原因，是案發前一晚黃建仁
      叫伊帶張永森回去時，說「看有無防身的」，伊沒有回答
      ，只是點頭，所以案發當天伊就帶2 把短槍過去；而案發
      前一晚在小吃部結束後，伊載張永森回去時有跟張永森說
      「如果要防身的話，我有『東西』」，張永森應該知道「東
      西」是指槍，案發當天張永森問伊有沒有防身的，伊說有
      1 把長的、要不要帶過來，張永森說好，所以伊帶長槍到
      案發現場；伊當天帶了1 把長槍、2 把短槍過去黃建仁住
      處，其中扣案的黑底黃柄模型槍伊是裝在咖啡色斜背包帶
      去黃建仁住處，另有1 把黑色短槍是伊於案發前幾天就拿
      去給黃建仁、是打BB彈用的等語（見偵5 卷第155 至157 
      頁；本院卷5 第13至32頁，第47、48頁）。證人即同案被
      告陳晨木於本院審理中亦具結證稱：伊本來不認識黃建仁
      ，當天是陳國泰約伊、帶伊到黃建仁住處，陳國泰說是賭
      博糾紛，怕等一下會吵架要伊幫忙，就是打架等語明確（
      見本院卷3 第47至81頁）。由證人即同案被告陳國泰、陳
      晨木上開證詞，可見被告陳國泰係應被告黃建仁之提議攜
      帶槍枝至案發現場，也方會找原與此事無關之同案被告陳
      晨木一同前往現場幫忙，益徵被告黃建仁對於本案談判之
      衝突有所預見，對於同案被告陳國泰會攜帶槍枝到其住處
      乙情，亦為知情。
    3.況被告黃建仁當天確實有拿1 把槍放在紫色袋子、再放在
      橘紅色抱枕等情，業據其於本院審理中自陳在卷（見本院
      卷2 第354 至387 頁）。且依被告黃建仁住處監視器錄影
      畫面，亦可見：案發當日上午，被告黃建仁與同案被告陳
      國泰、張永森等人，先後於防火巷內橘紅色塑膠桶下擺放
      1 支短槍，及在防火巷內自紫色袋子中拿出1 支手槍、放
      入橘色抱枕內，並相互討論；午後，同案被告陳國泰駕車
      將A 槍送抵被告黃建仁住處，同案被告張永森自同案被告
      陳晨木手上接過A 槍後拿至被告黃建仁住處後方防火巷內
      檢視，被告黃建仁也在防火巷處拿出1 支金色手槍，嗣同
      案被告黃建仁與同案被告陳國泰、張永森一同檢視A 槍及
      討論談話等情，有卷附現場監視器錄影光碟檔案及臺南地
      檢署勘驗筆錄1 份在卷可稽（見偵3 卷第193 至231 頁；
      卷內監視器錄影光碟檔案00000000_10h17m_ch05.m4v）。
      被告黃建仁有與同案被告陳國泰、張永森等人在其住處防
      火巷內共同討論、檢視A槍及其他短槍之情，應屬甚明。
    4.又本案係由被告黃建仁主導槍枝佈署等情，復有下列證人
      證述可佐：
 （1）復證人即同案被告陳國泰於偵查及本院審理中具結證稱：
      張永森和黃建仁是在後門討論誰要是發生槍戰的話，誰安
      排在什麼位置，在裡面看是什麼狀況；伊聽到的是陳晨木
      拿步槍在外面埋伏，步槍放在車上，張永森負責在後門，
      張永森負責拿哪一把槍伊不清楚等語明確（見偵5 卷第15
      8 頁；本院卷5 第16、17頁，第45、46頁）。
 （2）證人即同案被告張永森於偵查中亦具結證稱：案發當天早
      上黃建仁抱了1 個抱枕，跟伊說裡面有槍，並將抱枕放在
      後門的排水溝、說如果有需要的時候就去拿；後來陳國泰
      拿1 把長槍進黃建仁的住處，伊、黃建仁、陳晨木及1 個
      貨車司機就到後門討論長槍要放在哪裡，最後黃建仁決定
      說要放在外面的貨車上，後來決定是陳晨木使用長槍，這
      也是黃建仁主導的，因為陳晨木有說他會使用長槍，黃建
      仁就叫陳晨木坐在門口等語（見偵2 卷第9 至11頁）。其
      於本院審理中復具結證稱：案發當天早上差不多9 點左右
      ，陳國泰將包包拿來給黃建仁，他們將包包打開，裡面有
      2 支短槍，1 支是金色的，1 支是土黃色皮膚色的，黃建
      仁先拿這支金色的、問陳國泰要如何使用後，插在他後面
      的褲頭；黃建仁另外那支土色的也是放在包包裡面，黃建
      仁就叫伊把這把槍放在排水溝上方，再用1 個四方形橘色
      的塑膠盆子蓋住等語（見本院卷2 第187 至229 頁）。
 （3）證人即同案被告陳晨木於本院審理中具結證稱：是陳國泰
      叫伊把槍放在小貨車的副駕駛座，而後黃建仁請司機移車
      讓伊放長槍等語（見本院卷3 第47至81頁）。證人即自用
      小貨車之車主蘇丁科於偵查中亦具結證稱：「我是108 年
      8 月11日下午1 時許到該處找黃建仁『小胖』泡茶；約1點
      多左右，我有聽到李福祥打電話給黃建仁，我有聽到電話
      中說『3 點沒有交人出來，我們會去那邊找你』，黃建仁回
      他，交什麼人我不知道，3 點我們在這裡烤肉，就把電話
      掛斷，之後我們繼續泡茶，過了幾分鐘後，有1 部轎車拿
      1 把長長的東西用布包著，從泡茶的那間拿到後面的防火
      巷，黃建仁就叫我：『賣菜的賣菜的你看這個有沒有漂亮』
      ，他拿了1 枝像玩具槍的東西. . . 黃建仁就叫我把車子
      開後退一點，1 個年輕人就將長槍放在我的車上。」等語
      （見偵4 卷第172 至173 頁）。
 （4）是由上開證人之證述，顯見被告黃建仁非僅與同案被告張
      永森、陳國泰等人共同檢視、討論A 槍及其他短槍，更指
      示不知情之自用小貨車車主蘇丁科移動車輛，再指示同案
      被告陳晨木將A 槍放置到自小貨車之副駕駛座、並謀議由
      同案被告陳晨木負責持用A 槍守在門口戒備，被告黃建仁
      為主導分配本案槍枝佈署之人，應屬明確。
    5.至被告黃建仁固否認伊傳予同案被告張永森等人之LINE訊
      息係召集人手之意，辯稱：烤肉就是普通烤肉云云，然此
      與前開證人之證述均屬不合，難認與事實相符，無從採信
      。而同案被告張永森縱於本院審理時對「烤肉」一詞之意
      義，翻異其詞，然此與前揭證人等之證述顯有未符，難認
      可採，應以其於偵查中之證詞較為可信，要無從以此為對
      被告黃建仁有利之認定。復被告黃建仁及辯護人固辯稱：
      被告黃建仁與此賭博糾紛無關，也沒有約李福祥、王崇男
      等人至伊住處談判，張永森雖有拿新臺幣（下同）30萬元
      給伊，但沒有聽到張永森叫伊跟李福祥談和解的事云云。
      然證人即同案被告謝台生於本院審理中，就本案係由被告
      黃建仁出面約定談判時、地等情，結證明確，已如前述；
      且被告黃建仁之子為本件案發地點之承租屋主，如非由被
      告黃建仁邀約同案被告張永森、陳晨木、陳國泰、李福祥
      、謝台生等人至其住處聚集，殊難想像其他被告有於被告
      黃建仁未首肯之情形下，貿然約集眾人至該處進行談判之
      可能。況證人即同案被告張永森於偵查及審理中均證稱：
      伊確實有帶30萬元調解金交給被告黃建仁等語明確，被告
      黃建仁對此事亦自陳在卷（見本院卷2 第354 頁），則被
      告黃建仁於知悉前晚賭博糾紛之情形下，竟收下此30萬元
      之調解金，而對於被告張永森之目的、用意全未聞問，亦
      顯與常情有違，此均徵被告黃建仁上開所辯其與本案賭博
      糾紛無關、並不知情云云，僅屬事後推卸之詞，不足採信
      。再者，被告黃建仁及其辯護人所辯：被告黃建仁對於同
      案被告陳國泰準備並攜帶至其住處之槍枝並不知情，只是
      幫忙收著，且因為害怕，才丟在住處後面，被告黃建仁只
      是好奇觀看A 槍，並不知道會發生槍戰云云，顯與上開監
      視器錄影畫面中，被告黃建仁與同案被告陳國泰、張永森
      有共同檢視、整理該等槍枝及討論之動作，以及證人即同
      案被告陳國泰、張永森上開證述被告黃建仁共同謀議、分
      配槍枝之情節，均有所不符，亦難憑採。
    6.綜上，被告黃建仁自案發當日早上即自行準備、或由同案
      被告陳國泰帶來多支槍械，而與同案被告張永森、陳晨木
      、陳國泰等人陸續在其住處集結，並共同檢視、討論上開
      槍枝之分配，最後由被告黃建仁主導將該等槍械分別藏放
      在其住處防火巷、由同案被告張永森使用，以及將A 槍藏
      放於停放在屋外之自用小貨車上、分配由同案被告陳晨木
      使用等情，應堪認定。
（四）被告黃建仁對於被告陳晨木可能持A 槍對前來談判之同案
      被告謝台生、李福祥及王崇男等人造成死傷，均有所預見
      ，而就同案被告陳晨木上開犯行，均具有共同犯意聯絡及
      行為分擔：
    1.被告黃建仁陸續佈署上開槍枝於屋後防火巷及屋外自用小
      貨車上之用意，依帶槍至現場之證人即同案被告陳國泰於
      偵查中具結證稱：張永森和黃建仁是在後門討論誰要是發
      生槍戰的話，誰安排在什麼位置，在裡面看是什麼狀況；
      伊聽到的是陳晨木拿步槍在外面埋伏，步槍放在車上，張
      永森負責在後門，張永森負責拿哪一把槍伊不清楚等語明
      確（見偵5 卷第158 頁）。證人即同案被告張永森於偵查
      及本院審理中亦均證稱：被告黃建仁向伊稱槍枝的用途，
      「是要以防萬一」等語（見本院卷2 第212 頁）；而證人
      即同案被告陳晨木亦證稱，陳國泰帶伊去被告黃建仁住處
      幫忙賭博糾紛，說怕等一下吵架需要幫忙，就是打架，槍
      要以防萬一等語明確，已如前述。是依渠等之證述，可見
      被告黃建仁、同案被告張永森及陳國泰等人準備該等槍枝
      及預先召集人手陳晨木至現場，並規劃由同案被告陳晨木
      埋伏門口持用A 槍、同案被告張永森則守在後門，即係為
      案發當日賭博糾紛談判可能發生之衝突，預作準備而部署
      武器及分工。
    2.況本案案發時，同案被告張永森一見到同案被告李福祥、
      謝台生等人下車往被告黃建仁住處走來，即迅速往該住處
      後門防火巷方向前進，躲入防火巷內翻動橘紅色塑膠桶、
      拿取抱枕；同案被告陳晨木則是在門口觀望時，一見同案
      被告李福祥、謝台生等人下車，即前往停放在門口之自用
      小貨車副駕駛座拿取A 槍等情，有前開監視器錄影畫面及
      勘驗筆錄在卷可稽，此核與上開證人等之證述，情節相符
      。益徵被告黃建仁與同案被告張永森、陳晨木、陳國泰等
      人已事先就同案被告李福祥、謝台生、王崇男等人到場時
      ，可能發生槍戰衝突，有所預見，且對於應如何應對拿取
      事先藏放之武器，有共同之謀議。
    3.且依渠等準備之武器之數量、種類，包括數支短槍、攻擊
      位置係自被告黃建仁住處門口停放之自小貨車至該住處後
      力甚為強大之步槍A 槍及子彈，以及渠等分配槍枝放置之
      門防火巷內、遍布該住處以觀，顯見渠等對於談判時一言
      不合或發生衝突，己方人馬可持槍射擊對方、因而導致對
      方死亡之可能性，均已有所預見，而具有縱使如此亦不違
      背其本意之不確定殺人故意犯意聯絡，且有分配由同案被
      告陳晨木持用A 槍、同案被告張永森持用防火巷內藏放之
      短槍之行為分擔甚明。
    4.至被告黃建仁及其辯護人固辯稱：同案被告陳晨木自陳案
      發當日持A 槍射擊是自己的決定，可見被告黃建仁與被告
      陳晨木並無事前之犯意聯絡云云。惟：
 （1）按共同實行犯罪行為之人，在合同意思範圍內，各自分擔
      犯罪行為之一部，相互利用他人之行為，以達其犯罪之目
      的者，即應對於全部所發生之結果，共同負責；共同正犯
      間，非僅就其自己實行之行為負其責任，並在犯意聯絡之
      範圍內，對於他共同正犯所實行之行為，亦應共同負責；
      又共同正犯不限於事前有協議，即僅於行為當時有共同犯
      意之聯絡者亦屬之，且表示之方法，不以明示通謀為必要
      ，即相互間有默示之合致亦無不可。又按槍砲彈藥刀械管
      制條例所規定之「持有」槍彈，乃指行為人以支配之意思
      ，將槍彈置於自己事實上得為實力支配下之狀態而言，是
      僅須行為人主觀上認識所持有者為槍彈，且客觀上對於該
      槍彈具有現實之管領支配力，即為已足。
 （2）查同案被告陳晨木與本件賭博糾紛並無關聯，與被告黃建
      仁、同案被告張永森等人亦不熟識，若無他人之指示，其
      當無無端捲入他人紛爭、甚或主動為他人之賭博糾紛開槍
      攻擊同案被告謝台生、李福祥等人之動機；且同案被告陳
      晨木開槍地點為被告黃建仁住處，若未得被告黃建仁之允
      許，其殊無在該處任意持預先準備之A 槍開槍射擊之可能
      。再者，被告黃建仁除有前開所述與同案被告張永森、陳
      國泰等人共同檢視、討論A 槍，以及分配由同案被告陳晨
      木持用A 槍、主導A 槍放置之位置等行為外，其於見聞同
      案被告陳晨木拿取A 槍往其住處內開槍射擊之當下，亦無
      任何驚訝之反應、或上前阻止同案被告陳晨木之動作，益
      徵同案被告陳晨木開槍之行為，是為渠等所預見。黃建仁
      及辯護人上開所辯，並無可採。被告黃建仁縱未實際持有
      、使用A 槍，仍與同案被告張永森、陳晨木及陳國泰等人
      共同謀議推由同案被告陳晨木持用A 槍及子彈，且對於被
      告陳晨木可能持A 槍對前來談判之同案被告謝台生、李福
      祥及王崇男等人造成死傷，均有所預見，而就同案被告陳
      晨木上開犯行，均具有共同犯意聯絡及行為分擔，應堪認
      定。
三、綜上所述，被告黃建仁為約集本件賭博糾紛談判、主導談判
    時間、地點之人，其對於當日聚集眾人談判之目的及可能發
    生衝突等情，均知之甚詳，更為當日分配、佈署A 槍予同案
    被告陳晨木使用之人。其就同案被告陳晨木上開未經許可持
    有具殺傷力步槍（A 槍）及子彈、殺人未遂及殺人既遂等犯
    行，均具有共同犯意聯絡及行為分擔，應共同負責。被告黃
    建仁上揭犯行，均事證明確，堪可認定，應依法論科。
肆、被告陳國泰部分
一、訊據被告陳國泰固坦承持有A 槍、子彈之犯罪事實，惟矢口
    否認有何共同殺人既遂或未遂犯行。而被告陳國泰之辯護人
    則為其辯稱：1.被告陳國泰固攜帶A 槍至案發現場，然此係
    為了防身、嚇阻之用，並非指定要埋伏或槍殺何人，其亦無
    殺害任何人之動機。2.本案陳晨木所開第1 槍，顯然係因王
    崇男已進入屋內開槍，且謝台生亦持槍進入屋內發生爭執，
    陳晨木方朝屋內開槍嚇阻謝台生、王崇男，並非被告陳國泰
    與陳晨木等人有犯罪計畫或默示謀議，陳晨木此部分犯行，
    並無證據足證客觀上成立殺人未遂犯行，亦難推論被告陳國
    泰主觀上有何共同殺人之犯意聯絡；且當時被告陳國泰也在
    屋內，是若認定其所開的第1 槍即為基於不確定故意所為之
    殺人未遂犯行，亦有可能會打到陳國泰或黃建仁等人，此並
    不合邏輯。3.同案被告陳晨木所開第2 到5 槍的部分，係因
    李福祥、謝台生與陳晨木發生拉扯、扭打所造成，此係事出
    突然，為被告陳國泰始料未及、主觀上所無法預見，要無從
    以此逕認被告陳國泰有何殺人之犯意聯絡。4.本案陳晨木所
    擊發致王崇男死亡之第5 、6 槍，應為陳晨木之打擊錯誤，
    此為被告陳國泰主觀上所無法預見，若由毫無預見之被告陳
    國泰承擔，顯有失公允等語。
二、本院認定各犯罪事實之理由：
（一）共同持有具殺傷力之步槍、子彈罪部分：經查，被告陳國
      泰就其於上開犯罪事實所載之時、地，攜帶A 槍及子彈至
      案發現場、供同案被告陳晨木等人持用之共同持有具殺傷
      力之步槍A 槍及子彈等犯行，均坦承不諱，核與證人即同
      案被告黃建仁、張永森、陳晨木於本院審理中具結之證述
      （見本院卷2 第370 頁，第374 至378 頁；本院卷2 第19
      8 、199 頁，第212 至213 頁，第224 至228 頁；本院卷
      3 第48至56頁，第67至69頁；本院卷7 第175 至191 頁）
      ，及同案被告陳晨木、張永森於偵查中具結之證述（見偵
      1 卷第303 至306 頁；偵2 卷第9 至11頁），情節相符；
      並有卷附現場監視器錄影光碟，臺南地檢察署現場監視器
      光碟勘驗筆錄（見偵3 卷第207 至257 頁），本院109 年
      2 月5 日勘驗筆錄（見本院卷2 第36至39頁，第41至43頁
      ，第43至45頁，第45至47頁），本院109年8 月7 日勘驗
      筆錄（見本院卷5 第298 至314 頁），臺南市警局現場勘
      察採證報告（見採證報告卷第1 至215 頁），歸仁分局10
      8 年10月21日南市警歸偵字第1080523706號函及檢附內政
      部警政署刑事警察局108 年10月14日刑鑑字第1080080748
      號鑑定書（見偵3 卷第143 至146 頁）等各1 份在卷可參
      。此外，復有A 槍（含彈匣1 個）及口徑5.56mm制式子彈
      共16顆扣案可佐，且上開A 槍及子彈經送鑑定，均認有殺
      傷力，此有內政部警政署刑事警察局108年11月28日刑鑑
      字第1080080746號鑑定書1 份在卷可佐（見偵3 卷第185 
      至190 頁），足認被告陳國泰此部分之任意性自白均與事
      實相符，應堪採信。
（二）共同對王崇男殺人既遂及對同案被告謝台生、李福祥殺人
      未遂部分：
    1.對於同案被告陳晨木確有於犯罪事實四所載之時、地持A
      槍接續朝同案被告謝台生等人擊發6 槍，最後並致王崇男
      死亡等客觀事實，均為被告陳國泰所不爭執，並有前開理
      由欄貳（被告陳晨木部分）所載之相關事證可資佐證，此
      部分事實，亦堪認定。
    2.被告陳國泰固否認有何共同殺人既遂、未遂之犯行，並以
      前詞置辯，惟查：
 （1）本案案發前一晚係同案被告黃建仁叫被告陳國泰載同案被
      告張永森至王崇男之賭場賭博，同案被告張永森與王崇男
      等人發生賭博糾紛時，被告陳國泰亦在現場，而發生賭博
      糾紛後，被告陳國泰、同案被告黃建仁及張永森復一同到
      小吃部唱歌，且被告陳國泰對於案發前一晚在小吃部時，
      同案被告黃建仁、謝台生相約於案發當日下午3 點談判、
      同案被告謝台生並要求交出同案被告張永森等事為知情等
      情，均據被告陳國泰坦承不諱（見本院卷7 第38頁，第86
      至87頁；本院卷5 第44至45頁），此亦與同案被告張永森
      前開於偵查中具結之證述，情節相符（見偵2 卷第8 至10
      頁），可徵被告陳國泰對於本案談判糾紛之緣由，知之甚
      詳。
 （2）再者，被告陳國泰對其於案發當日確實有分次攜帶扣案之
      黑底黃柄模型槍、未扣案之金色手槍、步槍A 槍與子彈共
      22發至案發現場，並載送同案被告陳晨木至同案被告黃建
      仁住處等情，亦均坦承不諱，並經認定如前。被告陳國泰
      就其攜帶上開槍械之緣由，並於本院審理中自陳：伊有收
      到黃建仁所發「明天下午3 點要烤肉」之LINE訊息，黃建
      仁當天早上約8 點多打電話給伊叫伊過去案發現場，伊會
      帶槍到現場的原因，是案發前一晚黃建仁叫伊帶張永森回
      去時，說「看有無防身的」，伊沒有回答，只是點頭，所
      以案發當天伊就帶2 把短槍過去；而案發前一晚渠等在小
      吃部結束後，伊載張永森回去時，伊有跟張永森說「如果
      要防身的話，我有『東西』」，張永森應該知道「東西」是
      指槍，案發當天是張永森問伊有沒有防身的，伊說有1把
      長的、要不要帶過來，張永森說好，所以伊帶長槍到案發
      現場等語（見偵5 卷，第155 至157 頁；本院卷5 第13至
      32頁）。而同案被告黃建仁係以「烤肉」為暗號召集人手
      ，業經認定如前（詳見理由欄參二（三）），是由被告陳
      國泰上開供述可知，於案發前一晚同案被告張永森與王崇
      男等人發生賭博糾紛、同案被告黃建仁與謝台生等人相約
      談判後，被告陳國泰與同案被告黃建仁、張永森等人即已
      謀劃準備槍械，預備供談判當日所用，被告陳國泰並於案
      發當日果真攜帶A 槍、子彈及扣案之黑底黃柄模型槍、未
      扣案短槍等槍械至同案被告黃建仁住處聚集，應屬甚明。
 （3）又依現場監視器錄影畫面勘驗結果，亦確實可見案發當日
      早上，同案被告黃建仁接過被告陳國泰所帶來之黑色斜背
      包後拿至後門防火巷處，先後於防火巷內橘紅色塑膠桶下
      擺放1 支短槍，及在防火巷內自紫色袋子中拿出1 支手槍
      、放入橘色抱枕內，同案被告張永森嗣亦至防火巷內拿出
      1 支手槍，與被告陳國泰交談；午後，被告陳國泰將A 槍
      送抵同案被告黃建仁住處後，同案被告張永森自同案被告
      陳晨木手上接過A 槍，並拿至同案被告黃建仁住處後方防
      火巷內檢視、整理，同案被告黃建仁復在防火巷處拿出1
      支金色手槍，嗣被告陳國泰亦至該防火巷內與同案被告張
      永森、黃建仁一同檢視A 槍及討論談話等情，有卷附現場
      監視器錄影光碟檔案及臺南地檢署勘驗筆錄1 份在卷可稽
      （見偵3 卷第193 至231 頁；卷內監視器錄影光碟檔案00
      00 0000_10h17m_ch05.m4v ）。且被告陳國泰於偵查中自
      陳：案發當天午後，同案被告黃建仁自伊所帶來的包包內
      取出未扣案之金色手槍，伊拉滑套給同案被告黃建仁、張
      永森等人看，是要教他們使用，這是要嚇人的，都是假的
      ，不能擊發；伊帶長槍到黃建仁住處後，交給陳晨木，伊
      去停車；後來張永森和黃建仁在後門討論誰要是發生槍戰
      的話，誰安排在什麼位置，在裡面看是什麼狀況，伊聽到
      的是陳晨木拿步槍在外面埋伏，步槍放在車上，張永森負
      責在後門，他負責拿哪一把槍伊不清楚等語明確（見偵5
      卷第157 頁至159 頁）。由是顯見，被告陳國泰非僅提供
      本案槍械，更與同案被告張永森、黃建仁等人在防火巷內
      共同檢視上開槍械、並討論如何使用該等槍枝，甚至謀議
      分配由同案被告陳晨木守於屋外自用小貨車停放處、持用
      步槍A槍，而同案被告張永森持用放置在防火巷內之短槍
      ，且渠等佈署上開槍枝於屋後防火巷及屋外自用小貨車上
      之用意，即係為案發當日賭博糾紛談判可能發生之衝突，
      預先作準備而部署應對之武器。
 （4）況於本案案發時，同案被告張永森一見到同案被告李福祥
      、謝台生等人下車往同案被告黃建仁住處走來，即迅速往
      該住處後門防火巷方向前進，躲入防火巷內翻動橘紅色塑
      膠桶、拿取抱枕；同案被告陳晨木則是在門口觀望時，一
      見同案被告李福祥、謝台生等人下車，即前往停放在門口
      之自用小貨車副駕駛座拿取A 槍等情，均有前開監視器錄
      影及勘驗筆錄在卷可憑，此核與被告陳國泰上開所述，情
      節相符。益徵被告陳國泰與同案被告黃建仁、張永森、陳
      晨木等人已事先就同案被告李福祥、謝台生、王崇男等人
      到場時，可能發生槍戰衝突，有所預見，且對於應如何應
      對拿取事先藏放之武器，有共同之謀議。且依渠等準備之
      武器之數量、種類，包括數支短槍、攻擊力甚為強大之步
      槍A 槍及子彈，以及渠等分配槍枝放置之位置係自同案被
      告黃建仁住處門口停放之自用小貨車至該住處後門防火巷
      內、遍布該住處以觀，顯見渠等對於談判時一言不合或發
      生衝突，己方人馬可持槍射擊對方、因而導致對方死亡之
      可能性，均已有所預見，而具有縱使如此亦不違背其本意
      之不確定殺人故意犯意聯絡，且有分配由同案被告陳晨木
      持用A 槍、同案被告張永森持用防火巷內藏放之短槍之行
      為分擔甚明。
 （5）至被告陳國泰及其辯護人固辯稱：本件同案被告黃建仁找
      被告陳國泰至案發現場，只是說要和談，被告陳國泰找同
      案被告陳晨木去，只是因為同案被告陳晨木與李福祥認識
      ，想順便載同案被告陳晨木去和談；同案被告陳晨木開槍
      之行為，係因同案被告謝台生等人先開槍，事出突然，為
      被告陳國泰始料未及，被告陳國泰與同案被告陳晨木並無
      犯罪計畫或默示謀議云云。而證人即同案被告陳晨木於本
      院審理中並證稱：陳國泰當天載伊到案發現場，是說要去
      調解張永森的賭博糾紛，陳國泰想說伊跟李福祥有熟，看
      可不可以調解；沒有人說伊可以用A 槍，伊是主動想說對
      方開槍、伊拿步槍進去嚇他們，伊一時衝動才開槍等語（
      見本院卷7 第176 至192 頁）。惟：
   A. 按共同實行犯罪行為之人，在合同意思範圍內，各自分擔
     犯罪行為之一部，相互利用他人之行為，以達其犯罪之目
     的者，即應對於全部所發生之結果，共同負責；共同正犯
     間，非僅就其自己實行之行為負其責任，並在犯意聯絡之
     範圍內，對於他共同正犯所實行之行為，亦應共同負責；
     又共同正犯不限於事前有協議，即僅於行為當時有共同犯
     意之聯絡者亦屬之，且表示之方法，不以明示通謀為必要
     ，即相互間有默示之合致亦無不可。
   B. 而查，同案被告陳晨木與本件賭博糾紛並無關聯，與同案
     被告黃建仁、張永森等人亦不熟識，其係由被告陳國泰帶
     至案發現場，若無他人之指示，被告陳晨木當無無端捲入
     他人紛爭、甚或主動為他人之賭博糾紛開槍攻擊同案被告
     謝台生、李福祥等人之動機。且同案被告陳晨木開槍地點
     為同案被告黃建仁住處，若未得同案被告黃建仁等人之允
     許，其殊無在該處任意持預先準備之A 槍開槍射擊之可能
     。況證人即同案被告陳晨木前於本院審理中亦具結證稱：
     陳國泰約伊去黃建仁住處時說是賭博糾紛，怕吵架，請伊
     去幫忙，準備槍枝的目的是要以防萬一，因為怕對方也有
     帶槍；陳國泰叫伊把A 槍拿出去放在貨車上，黃建仁請貨
     車司機去移車、讓伊放槍等語（見本院卷3 第55至57頁）
     。其前於偵查中亦具結證稱：「國泰」第2 次到該址時，
     「國泰」就拿出1 把長槍，要伊拿進去給穿白衣服的人，
     「小胖」、「國泰」、貨車司機、穿白衣服的人就到防火
     巷看槍，看了約5 分鐘，他們看完，伊進去防火巷，「國
     泰」將長槍交給伊，問伊會不會用，伊問「國泰」是連發
     還是單發，他說是單發，伊跟他說伊會用，因為伊是海軍
     陸戰隊，以前有用這種槍，這種槍要看是活動還是不是活
     動的，最遠射程可以打300 多公尺；「國泰」就告訴伊將
     長槍放在貨車上，伊就問他們說是要放那台貨車上哦，「
     小胖」有跟司機說：「不會有事，先放著而已」，司機才
     回說會不會有事，「小胖」跟他說不會，司機才說「好，
     那就先放裡面」等語（見偵1 卷第301 頁）。此均徵被告
     陳國泰載送同案被告陳晨木赴案發現場之原因，係為本案
     談判召集人手、欲交由同案被告陳晨木使用A 槍甚明。準
     此，證人即同案被告陳晨木前開於本院審理中所稱：陳國
     泰係找伊去調解糾紛云云，顯屬事後為被告陳國泰卸責之
     詞，要無可採，應以其前於偵查及本院審理中具結之證述
     ，較屬可信，要難以同案被告陳晨木前開所稱陳國泰係找
     伊去調解糾紛云云，作為對被告陳國泰有利之認定。
   C. 此外，被告陳國泰係攜帶A 槍及子彈與其他槍械至本案談
     判現場之人，且更有前開所述與同案被告張永森、黃建仁
     等人共同檢視、討論A 槍，以及分配由同案被告陳晨木持
     用A 槍守在同案被告黃建仁住處門口等行為，其對於當日
     同案被告陳晨木可能持用A 槍開槍射擊等情，自應有所預
     見。況被告陳國泰於見聞同案被告陳晨木拿取A 槍開槍射
     擊之當下，亦無任何驚訝之反應、或上前阻止同案被告陳
     晨木之動作，其於見同案被告陳晨木在自用小貨車旁持A槍
     與同案被告謝台生對峙、甚至朝同案被告謝台生等人開槍
     射擊時，亦均站在一旁觀看，而無任何阻止同案被告陳晨
     木之行為，益徵同案被告陳晨木開槍之行為，是為被告陳
     國泰所預見。綜上，被告陳國泰及其辯護人前開所辯，均
     無可採。被告陳國泰對於同案被告陳晨木可能持A 槍對前
     來談判之同案被告謝台生、李福祥及王崇男等人造成死傷
     ，均有所預見，而就同案被告陳晨木上開犯行，均具有共
     同犯意聯絡及行為分擔，應屬甚明。
三、綜上，被告陳國泰就同案被告陳晨木前揭許可持有具殺傷力
    步槍（A 槍）及子彈罪，及殺人未遂、殺人既遂等犯行，均
    具有共同犯意聯絡及行為分擔，應共同負責。被告陳國泰前
    揭犯行，均事證明確，堪可認定，應依法論科。
伍、被告張永森部分
一、訊據被告張永森固對於在同案被告黃建仁住處所發生之槍戰
    等客觀事實並不爭執；惟矢口否認有何共同未經許可持有具
    殺傷力步槍（A 槍）及子彈、殺人既遂或殺人犯行，辯稱：
    伊案發當天是拿30萬元和解金至黃建仁住處，要請黃建仁幫
    忙和解賭博糾紛，是黃建仁要求伊在場，伊雖有至防火巷內
    查看未扣案手槍以及經手A 槍，但這是黃建仁說要以防萬一
    ；伊案發當時會從後門逃走，是因為看出對方不是要來談的
    意思，伊只是剛好拿起那顆抱枕來反抗，伊與黃建仁、陳晨
    木並沒有犯意聯絡或行為分擔云云。被告張永森之辯護人則
    為其辯護稱：1.被告張永森與黃建仁並非深交，與李福祥等
    人亦無仇怨，本案賭博糾紛實為黃建仁與李福祥雙方賭場間
    之糾紛所致，是因為黃建仁向謝台生嗆聲，才會發生後續的
    槍戰，黃建仁是以個別賭客糾紛的假象，掩飾兩派賭場糾紛
    之事實，被告張永森僅是遭黃建仁所利用。2.於本案中黃建
    仁才是基於優勢地位準備談判場地、槍彈與人員之人，被告
    張永森對本件賭場糾紛其實有和解意願、不欲發生衝突，案
    發時也未準備槍枝，其與被告黃建仁間，並無何持有槍彈或
    殺人之犯意聯絡、亦無行為分擔。3.至被告張永森持有A 槍
    部分，僅是短暫經手陳晨木所交付的槍枝，並無持有犯意等
    語。
二、惟按共同實行犯罪行為之人，在合同意思範圍內，各自分擔
    犯罪行為之一部，相互利用他人之行為，以達其犯罪之目的
    者，即應對於全部所發生之結果，共同負責；共同正犯間，
    非僅就其自己實行之行為負其責任，並在犯意聯絡之範圍內
    ，對於他共同正犯所實行之行為，亦應共同負責；又共同正
    犯不限於事前有協議，即僅於行為當時有共同犯意之聯絡者
    亦屬之，且表示之方法，不以明示通謀為必要，即相互間有
    默示之合致亦無不可。又按槍砲彈藥刀械管制條例所規定之
    「持有」槍彈，乃指行為人以支配之意思，將槍彈置於自己
    事實上得為實力支配下之狀態而言，是僅須行為人主觀上認
    識所持有者為槍彈，且客觀上對於該槍彈具有現實之管領支
    配力，即為已足。
三、經查：
（一）同案被告陳晨木於犯罪事實四所載之時、地，持A 槍接續
      朝同案被告謝台生等人擊發6 槍，最後並致王崇男死亡等
      客觀事實，均為被告張永森所不爭執，並有理由欄貳（陳
      晨木部分）所載之相關事證可資佐證，此部分事實，首堪
      認定。
（二）又本件賭博糾紛之起因，係被告張永森至王崇男與同案被
      告李福祥共同經營之賭場擾亂，王崇男即找同案被告謝台
      生出面，並向被告張永森、同案被告陳國泰、黃建仁等人
      ，告稱要被告張永森出面賠償、否則明天3 點要抓人等語
      ，雙方因而約定於案發當日下午3 點在同案被告黃建仁住
      處談判等情，均為被告張永森自承在卷，核與證人即同案
      被告謝台生、陳國泰等人之證述大致相符，已如前述，故
      本件賭博糾紛確是因被告張永森而起，被告張永森為直接
      之事主，而同案被告黃建仁、陳晨木等人，均為協助其處
      理本件糾紛之人等事實，亦堪認定。
（三）復被告張永森於偵查中及本院審理中均自陳：有收到同案
      被告黃建仁所傳「明天下午3 點要烤肉」之訊息等語明確
      ；而所謂「烤肉」即係「撂人」準備、召集人馬之意，業
      據被告張永森於偵查中陳述甚詳，亦經證人即同案被告謝
      台生證述屬實，已如前述（詳見理由欄參二（三））。且
      證人即同案被告陳國泰更於偵查及本院審理中具結證稱：
      案發前一晚小吃部結束後伊載張永森回去時，有跟張永森
      說「如果要防身的話，我有『東西』」，張永森應該知道「
      東西」是指槍，案發當天是張永森問伊有沒有防身的，伊
      說有1 把長的、要不要帶過來，張永森說好，所以伊帶長
      槍到案發現場等語，亦如前述。準此，被告張永森收到同
      案被告黃建仁前開召集人手談判之訊息，嗣更與同案被告
      陳國泰謀議由陳國泰攜帶槍枝到場，被告張永森對於案發
      當日之談判，雙方可能發生衝突乙情，應已有所預見。
（四）再者，依現場監視器錄影畫面勘驗結果，亦確實可見案發
      當日早上，同案被告黃建仁接過陳國泰所帶來之黑色斜背
      包後拿至後門防火巷處後，先後於防火巷內橘紅色塑膠桶
      下擺放1 支短槍、在防火巷內自紫色袋子中拿出1 支手槍
      、放入橘色抱枕內，被告張永森嗣亦至防火巷內拿出1 支
      手槍，與同案被告陳國泰交談；午後，同案被告陳國泰將
      A 槍送抵同案被告黃建仁住處後，被告張永森自同案被告
      陳晨木手上接過A 槍，並拿至同案被告黃建仁住處後方防
      火巷內檢視、整理，同案被告黃建仁復在防火巷處拿出1
      把金色手槍，嗣同案被告陳國泰亦至該防火巷內與被告張
      永森、同案被告黃建仁一同檢視A 槍及討論談話等情，有
      卷附現場監視器錄影光碟檔案及臺南地檢署勘驗筆錄1 份
      在卷可稽（見偵3 卷第193 至231 頁；卷內監視器錄影光
      碟檔案0000 0000_10h17m_ch05.m4v ）。被告張永森與同
      案被告黃建仁、陳國泰等人有共同於同案被告黃建仁住處
      討論、檢視A 槍及其他短槍等情，應屬甚明。
（五）復證人即同案被告陳國泰於偵查及本院審理中具結證稱：
      張永森和黃建仁是在後門討論誰要是發生槍戰的話，誰安
      排在什麼位置，在裡面看是什麼狀況；伊聽到的是陳晨木
      拿步槍在外面埋伏，步槍放在車上，張永森負責在後門，
      張永森負責拿哪一把槍伊不清楚等語明確（見偵5 卷第15
      8 頁；本院卷5 第45、46頁）。而被告張永森於偵查亦自
      陳：案發當日早上黃建仁有告知伊抱枕裡有1 支槍，黃建
      仁後來把抱枕放在後門排水溝，跟伊說如果有需要的時候
      就去拿；後來伊有看到陳國泰拿東西（短槍）給黃建仁，
      陳國泰後來有也帶陳晨木介紹給伊認識，之後陳國泰有拿
      1 把長槍進黃建仁的住處，渠等就到後門討論，當時有伊
      、黃建仁、陳晨木及1 個貨車司機，渠等在討論長槍要放
      在哪裡，最後黃建仁決定說要放在外面的貨車上，他們又
      說車上要坐1 個人，這樣對方來，才比較不會危險，這些
      都是黃建仁在主導，後來決定是陳晨木使用長槍，這也是
      黃建仁主導的；因為陳晨木有說他會使用長槍，黃建仁就
      叫陳晨木坐在門口等語明確（見偵2 卷第9 至10頁）。由
      是可徵，被告張永森對於同案被告黃建仁主導分配將A 槍
      放置在自用小貨車上、由同案被告陳晨木守於門口負責持
      用，其則可持用放在防火巷之未扣案槍枝等情，均清楚知
      悉，其縱未實際持有、使用A 槍，然其與同案被告黃建仁
      、陳國泰及陳晨木就A 槍、及其他槍枝與子彈之準備及使
      用，均有共同之謀議甚明。且被告張永森依渠等準備之武
      器之數量及種類，包括數支短槍、攻擊力甚為強大之步槍
      A 槍，渠等分配槍枝放置之位置更係自門口停放之自用小
      貨車至該住處後門防火巷內、遍布同案被告黃建仁住處等
      情，對於案發當日談判時若一言不合，己方人馬可持槍射
      擊對方、且可能造成對方死亡之可能性，應有所預見，卻
      猶基於縱使發生亦不違背其本意之不確定殺人故意犯意聯
      絡，與同案被告黃建仁、陳國泰、陳晨木共同謀議，推由
      同案被告陳晨木持用A 槍及子彈、由其至防火巷取用藏放
      之短槍，其就同案被告陳晨木上開非法持有步槍及子彈、
      殺人未遂、殺人既遂等犯行，均具有共同犯意聯絡及行為
      分擔，應堪認定。
（六）至被告張永森於本院審理中固辯稱：伊當天是欲談和解，
      並未攜帶槍枝到場，乃不欲發生衝突，且其亦未實際持有
      A 槍；案發當時伊要從後門逃走，是因為看出對方不是要
      來談的意思，伊只是剛好拿起那顆抱枕來反抗，發現抱枕
      重重的，結果抱枕裡面竟然是一支短槍云云，而否認與同
      案被告黃建仁、陳晨木有何共同犯行。然查：被告張永森
      有與同案被告黃建仁等人共同於防火巷內檢視、討論槍枝
      等情，業經認定如前，且證人即同案被告陳國泰證稱：張
      永森負責後門，拿哪一把槍伊不清楚等語明確，已如前述
      （見偵5 卷第157 至159 頁）。而被告張永森一見到同案
      被告李福祥等人前來，即轉身往屋後防火巷移動，並拿取
      抱枕，然王崇男隨即緊接而至並對其開槍（此部分詳後述
      ）；嗣因王崇男擊發之第2 槍卡彈，王崇男即往屋外跑離
      ，被告張永森此時即一邊跟著王崇男往屋外方向移動、一
      邊嘗試拉開抱枕拉鍊，嗣又一邊觀察屋外情勢而迅速躲回
      防火巷內，此時終於順利將抱枕之短槍取出等情，有卷附
      現場監視錄影光碟錄影光碟及勘驗筆錄在卷可稽（見卷附
      00000000_13h00m_ch03、ch04、ch05及000000 00_14h00m
      _ch03、ch04、ch05等檔案，偵3卷第233至241頁，第259
      至261 頁）。是以，綜觀證人即同案被告陳國泰上開證述
      、被告張永森上開動作及被告張永森於偵查中自承：同案
      被告黃建仁告知伊後門排水溝上之抱枕裡有1 支槍、有需
      要的時候就去拿等語，顯見被告張永森係依其等謀議，要
      守在後門、使用防火巷內之槍枝，其於同案被告李福祥等
      人到場時往防火巷方向拿取抱枕，乃是欲拿取預藏之槍枝
      與對方火拼，根本並非是要從後門逃走、僅偶然拿起抱枕
      防身甚明。被告張永森上開所辯，顯屬事後卸責之詞，要
      無可採。
四、綜合上述，被告張永森就同案被告陳晨木前揭未經許可持有
    具殺傷力步槍（A 槍）及子彈罪，及殺人未遂、殺人既遂等
    犯行，均具有共同犯意聯絡及行為分擔，應共同負責。被告
    張永森前揭犯行，均事證明確，堪可認定，應依法論科。
陸、被告謝台生部分：
一、訊據被告謝台生對於被訴未經許可持有其他可擊發子彈具有
    殺傷力之槍枝（H 槍）及子彈犯行，均坦承不諱，對於與王
    崇男共同持有可擊發子彈具有殺傷力之槍枝（G 槍）及子彈
    數顆、王崇男並持G 槍對同案被告張永森擊發子彈等客觀事
    實，亦均不爭執；惟矢口否認知悉G 槍為制式手槍，及有何
    犯罪事實四所載其對同案被告陳晨木開槍射擊之殺人未遂犯
    行、犯罪事實三所載與王崇男共同對同案被告張永森開槍之
    殺人未遂犯行，辯稱：王崇男拿槍給伊時，只有跟伊說2 支
    都是改造手槍，伊並不知道王崇男那支是制式手槍；伊與陳
    晨木在自用小貨車旁對峙時，伊只有拿槍比畫、嚇阻與扣板
    機，但槍並沒有上膛，所以伊並沒有擊發子彈，如果伊確實
    有擊發，陳晨木早就被伊打死了，另王崇男對張永森開槍，
    主觀上並無殺人犯意，且其並無與王崇男就此部分有何犯意
    聯絡、行為分擔云云。被告謝台生之辯護人則為其辯護稱：
    1.本案槍枝係王崇男所提供，而王崇男提供槍枝時向被告謝
    台生稱自己帶來的2 把都是改造手槍，故依被告謝台生主觀
    上之認知，王崇男所持有的2 把槍枝均為改造手槍，被告謝
    台生投案時亦是向警察供稱自己帶2 把改造手槍投案；且王
    崇男係快到案發現場時才臨時塞給被告謝台生該2 支槍枝，
    被告謝台生自無可能、亦無能力仔細檢視王崇男持有之該支
    槍枝為改造或制式手槍，故被告謝台生與王崇男共同持有槍
    枝部分，應僅成立未經許可持有具殺傷力之改造手槍罪。2.
    被告謝台生雖事先知道黃建仁說要「烤肉」，但「烤肉」並
    不代表要拿槍跟他們火拼，頂多只是黃建仁找一群人來撐場
    面，如被告謝台生等人確實有事前謀議，應該一下車到現場
    就開槍、而後上車離開，然被告謝台生等人並未為此行為，
    可徵其與李福祥、王崇男無殺人之事前謀議。3.就犯罪事實
    三部分，王崇男在後門防火巷處為此犯行時，被告謝台生並
    不在場，而係在他處攻擊黃建仁，且王崇男當時開槍之原因
    ，極可能係因張永森忽然有拿槍的行為才開槍，此為突發狀
    況，王崇男與被告謝台生對此不可能有事前謀議；另張永森
    於第1 次與王崇男對峙後，仍能以受傷之右腳單腳站立、顯
    然不符被槍打中之情形，係第2 次對峙後張永森的狀態看起
    來才像有受傷，王崇男應係朝張永森膝蓋部位開槍射擊，難
    謂有殺人之犯意，自難謂被告謝台生與王崇男有何殺人未遂
    之犯意聯絡。4.就犯罪事實四部分，陳晨木跟李福祥固均證
    稱被告謝台生有開槍，但渠等都僅是有聽到槍聲，並未看到
    到底是誰開槍，可能因為渠等當時太過緊張，而誤認被告謝
    台生確實有開槍之舉動；另現場遺留的短彈殼，位置約在被
    告謝台生疑似開槍處6 公尺外，然被告謝台生所持的是短槍
    ，彈殼不可能彈那麼遠，且依本案採證報告及槍枝照片，被
    告謝台生所持槍枝應是從右側退彈殼，不可能彈到左邊，依
    被告謝台生當時開槍的方向，彈殼最多也是掉到自用小貨車
    車斗的位置，不可能是掉到現場短彈殼遺留的位置，可證此
    彈殼並非被告謝台生開槍所遺留，本案並無證據足證被告謝
    台生有開槍之行為；且本案有經過此彈殼掉落位置之人，僅
    有王崇男，而依現場監視器錄影畫面，王崇男從黃建仁屋內
    跑出馬路時，雙手持槍，王崇男可能因為在屋內卡彈，在持
    槍過程中想解決卡彈狀況，所以其彈殼掉落此處，該彈殼不
    可能是被告謝台生所留等語。
二、本院認定之事實及理由
（一）共同持有H槍及子彈部分：訊據被告謝台生對於被訴未經
      許可持有其他可擊發子彈具有殺傷力之非制式槍枝（即H 
      槍）及子彈等犯行，均坦承不諱，此部分並有臺南市政府
      警察局現場勘查採證報告1份在卷可參（見採證報告卷第2
      2至25頁，第179 至185 頁），復有H 槍及口徑9x19mm制
      式子彈1 顆、由金屬彈殼組合直徑約9.0mm 金屬彈頭而成
      之非制式子彈1 顆扣案可佐。此外，上開H 槍及子彈經鑑
      定均認有殺傷力等情，亦有內政部警政署刑事警察局108 
      年10月18日刑鑑字第1080080754號鑑定書1 份在卷可憑（
      見偵3 卷第135 至142 頁），是被告謝台生此部分之犯行
      ，事證明確，應堪認定。
（二）共同持有G 槍及子彈部分：
    1.訊據被告謝台生固就案發當日由王崇男持有（案發後由被
      告謝台生繳交扣案）G 槍及子彈，且其亦確實與王崇男共
      同持有該等槍、彈等客觀事實，並不爭執，惟堅詞否認知
      悉G 槍為制式手槍，辯稱：王崇男告知伊是改造手槍等語
      。經查：
 （1）本件案發當日由王崇男持有、案發後由被告謝台生交出扣
      案之G 槍，及於王崇男身上扣得之子彈，經送鑑定後，均
      認有殺傷力等情，有前開內政部警政署刑事警察局108 年
      10月18日刑鑑字第1080080754號鑑定書及108 年9 月9 日
      刑鑑字第1080080752號鑑定書及各1 份在卷可憑（見偵3
      卷第135 至142 頁；偵1 卷第523 至526 頁），此部分之
      事實，首堪認定。
 （2）然按共同正犯之成立，係共同實行犯罪行為之人，對彼此
      決意實行之犯罪事實有所認識，在共同意思範圍內，各自
      分擔犯罪行為之一部，相互利用他人之行為，以達其犯罪
      之目的者，應就全部犯罪事實共同負責。若行為人主觀上
      所認識之犯罪事實，與其他正犯所實行之犯罪事實不同，
      而有輕重之分時，依所犯重於所知，依其所知之法理，應
      僅就其所知之範圍負責，未可一概論以較重罪之共同正犯
      （最高法院108 年度台上字第802 號判決意旨參照）。
 （3）查被告謝台生於警詢中供稱：王崇男拿此2 把手槍給伊時
      ，就有跟伊說他帶來的2 把手槍都是改造的；在車上王崇
      男就拿1 把改造手槍給伊，渠等一到場，伊與王崇男就各
      持1 把改造手槍，進入小胖（黃建仁）的場子等語（見警
      卷第13、17頁）。其於本院審理中亦供稱：王崇男要下車
      時拿給伊看說他帶2 把槍、說2 把都是改造的，1 把叫伊
      拿著防身，伊肉眼看起來應該都是改造的，王崇男手上那
      1 把也是等語（見本院卷3 第288 至290 頁）。是以，縱
      本案王崇男所持用之G 槍，經鑑定結果判定為制式手槍而
      非改造手槍，有前開鑑定書可佐（見偵3 卷第135 至142
      頁）；然依被告謝台生上開供述，可徵其對於王崇男於下
      車之際，係對伊稱2 支手槍均為改造手槍乙節，前後供述
      均屬一致。且衡諸卷內勘查採證及鑑定照片，G 槍究係制
      式或改造手槍，尚非顯然能自外表判別；於王崇男在邱爾
      文車上將2 支手槍中其中1 支交付被告謝台生、後即下車
      進入同案被告黃建仁住處之情形下，被告謝台生是否有足
      夠機會或時間檢視王崇男所持用之G 槍、並認知到該槍實
      為制式手槍而非改造手槍，亦顯屬有疑。是以，被告謝台
      生所辯伊主觀上認知王崇男所持G 槍為改造手槍，而對於
      該槍實際上為制式手槍一事並不知情等語，要非無稽。
    2.準此，本案卷內既無證據足證被告謝台生就王崇男所持G
      槍為制式手槍一事為知情，基於所知輕於所犯，從其所知
      之原則，自應為對被告謝台生有利之認定，應認其與王崇
      男共同持有G 槍之犯行，僅成立共同違反修正前槍砲彈藥
      刀械管制條例第8 條第4 項之未經許可持有其他可擊發子
      彈具有殺傷力槍枝罪（新舊法比較部分，詳後述）。被告
      謝台生此部分之犯行，亦屬事證明確，堪以認定。公訴意
      旨認被告謝台生此部分係涉犯共同持有制式手槍罪，然並
      未舉證證明被告謝台生就該手槍為制式手槍乙節主觀上有
      所知悉，公訴意旨此部分所指，容有誤會，併此敘明。
（三）與王崇男共同犯對同案被告張永森之殺人未遂罪部分：
    1.本案王崇男持G 槍在防火巷對同案被告張永森開槍、致同
      案被告張永森右腿中彈受有右側膝部開放性傷口合併撕裂
      傷之傷害等事實，均為被告謝台生所不爭執，復核與證人
      即同案被告張永森於偵查及本院審理中具結之證述（見偵
      2 卷第5 至12頁；本院卷2 第187 至233 頁），情節大致
      相符；並有同案被告張永森之臺南市立醫院診斷證明書、
      台南醫院新化分院護理記錄單、急診護理評估表、行政院
      衛生署台南醫院新華分院病歷資料（見警卷第152 頁，第
      153 至153-1 頁；偵4 卷第277 至301 頁），監視器錄影
      翻拍照片（見警卷第300 至307 頁），臺南地檢署108 年
      8 月12日勘驗筆錄（見偵3 卷第193 至275 頁），本院10
      9 年2 月5 日勘驗筆錄（見本院卷2 第36至39頁，第41至
      43頁，第43至45頁，第45至47頁），本院109 年4 月13日
      勘驗筆錄（見本院卷3 第199 至202 頁）等各1 份在卷可
      稽，亦有G 槍（含彈匣1 個）扣案可佐，此部分之事實，
      首堪認定。
    2.又本院勘驗現場監視器錄影檔案，可見王崇男在同案被告
      黃建仁住處後門防火巷內與同案被告張永森對峙之過程中
      ，共有2 次朝同案被告張永森舉槍之動作：第1 次（監視
      器錄影畫面中約13：59：40時）王崇男係以「雙手平舉」
      之方式舉槍朝向同案被告張永森，而同案被告張永森當時
      自橘色圓形塑膠桶下拿出抱枕，在防火巷內1 手拿抱枕、
      1 手拿方型橘色塑膠桶面向王崇男方向，雙腳微蹲做出阻
      擋防禦動作；第2 次（監視器錄影畫面中約14：00：00時
      ）王崇男則係「右手持黑色手槍向下」舉槍朝向同案被告
      張永森，同案被告張永森在防火巷內持抱枕抵擋等情，有
      本院勘驗筆錄1 份在卷可稽（見本院卷3 第199 至202 頁
      ，詳見附件1 勘驗筆錄）。
    3.而就王崇男究係哪一次開槍擊中同案被告張永森，致同案
      被告張永森受有右側膝部開放性傷口合併撕裂傷之傷害乙
      節，證人即同案被告張永森於本院審理中具結證稱：王崇
      男第1 次就是朝伊身體開槍，伊跑不出去，伊看到那1 顆
      抱枕拿起來反抗時，王崇男就打到伊的腳，伊當時腳就很
      痛，那槍是穿過伊的膝蓋，伊拿的枕頭或橘紅色塑膠盆有
      揮到王崇男的槍，然後失準往下才打到伊的腳；王崇男第
      1 次13：59：40進來防火巷時伊腳就已經受傷了，王崇男
      第2 次進來要對伊開槍時就卡彈，伊看王崇男有扣扳機，
      伊有聽到「喀喀」聲音2 聲，看起來是扣不下去，所以伊
      覺得王崇男是卡彈等語（見本院卷3 第203 至211 頁）。
      其於偵查中亦具結證稱：王崇男的槍是瞄準伊的身體，會
      打到伊的腳是因為伊拿那個抱枕與王崇男在那邊拉扯，結
      果王崇男第2 發卡彈等語（見偵2 卷第10至11頁）。觀諸
      證人即同案被告張永森上開證述，情節均屬一致，且其所
      述王崇男對其開槍2 次等情，亦與監視器所見王崇男曾對
      其2 次舉槍之畫面情節相符；復王崇男所持G 槍經查獲時
      呈卡彈狀態，亦有臺南市政府警察局現場勘查採證報告1
      份在卷可佐（採證報告卷第11至12頁），益徵證人即同案
      被告張永森所述王崇男對其開槍2 次、開第2 槍時因卡彈
      而作罷等情，並非子虛。
    4.再者，證人即同案被告陳晨木於本院審理中證稱：謝台生
      、王崇男2 人衝進去黃建仁住處時，伊就已經去車上拿長
      槍，伊進去看到黃建仁被戴白色帽子的人打，伊聽到有人
      開槍、已經開完了，是謝台生或王崇男開的，伊不知道，
      伊是聽到槍聲才衝進去等語（見本院卷3 第72頁）。則由
      證人即同案被告陳晨木上開證詞可知，同案被告陳晨木持
      A 槍進入同案被告黃建仁屋內之前，屋內業已傳出1 聲槍
      響。而對照現場監視器錄影畫面（參卷內監視器錄影檔案
      00000000_13h00m_ch03），同案被告陳晨木係於監視器畫
      面顯示時間13:59:57時方出現而持A 槍進入同案被告黃建
      仁屋內，此時王崇男業已結束與同案被告張永森之第1 次
      對峙（約13：59：45時），轉身離開防火巷處，然尚未展
      開與同案被告張永森之第2 次對峙（約14：00：00時），
      此有臺南地檢署勘驗筆錄及附件1 本院勘驗筆錄各1 份在
      卷可稽（見偵3 卷第233 至241 頁；本院卷2 第42至43頁
      ）。由此可徵，證人即同案被告陳晨木上開證述及現場監
      視器錄影畫面，均核與證人即同案被告張永森前開所述：
      王崇男係在與伊第一次對峙時就對伊開槍等語，情節相符
      ，益徵證人即同案被告張永森前開證述，應屬可採。王崇
      男係於前開監視器錄影畫面顯示13：59：45時（即與同案
      被告張永森第1 次對峙時），即持G 槍對同案被告張永森
      近距離開槍射擊1 次並擊中同案被告張永森等情，應堪認
      定。
    5.至被告謝台生之辯護人固以：張永森於第1 次與王崇男對
      峙後，仍能以受傷之右腳單腳站立、顯然不符被槍打中之
      情形，係第2 次對峙後張永森的狀態看起來才像有受傷云
      云。然同案被告張永森當時因槍所受之傷害，僅為右側膝
      部開放性傷口合併撕裂傷之傷害，此尚非顯然嚴重之危害
      ，未必會導致同案被告張永森立即產生無法站立之後果、
      或立即有受傷跡象之表現；且同案被告張永森與王崇男第
      1 、2 次對峙，時間僅間隔不過數秒，而人體於緊張之情
      勢中受有傷害時，未必能立即反應得知自己受傷之情況，
      自無從單以同案被告張永森當時之反應、動作，逕謂其第
      1 次與王崇男對峙時並未受到槍擊。且同案被告張永森第
      1 次與王崇男對峙時，尚有以抱枕及橘紅色塑膠桶揮舞、
      干擾王崇男之動作，是要無法排除王崇男原係平舉瞄準被
      告張永森之身體，僅因受同案被告張永森之揮動影響，子
      彈因而僅擊中同案被告張永森膝蓋部位之可能，故尚無法
      以事後被告張永森受傷之部位為膝蓋乙情，逕回推謂王崇
      男開槍之時點為第2 次與同案被告張永森對峙時。是以，
      被告謝台生及辯護人上開所辯，均無足採，附此敘明。
    6.又觀諸前開監視器錄影畫面勘驗結果，王崇男此次係以「
      雙手平舉」之方式、在與同案被告張永森距離極為接近之
      防火巷門口處，朝防火巷內之同案被告張永森開槍射擊。
      則王崇男於如此接近之距離內雙手平舉朝對方開槍，以其
      舉槍瞄準之高度及開槍之距離，依其智識經驗，顯可預見
      如開槍擊發子彈，極可能會造成對方生命、身體極大之危
      害；且防火巷內空間狹窄，縱使王崇男並無開槍取對方性
      命之直接故意，然於雙方對峙過程中、對方欲躲避或採取
      防禦措施之情形下，實難預測對方之確切位置，如貿然開
      槍，仍極可能因對方位置突然移動或子彈遭障礙物阻擋等
      原因，造成對方受傷甚至死亡等情，亦應為王崇男當時所
      得清楚預見，其於此情形下卻猶決意對同案被告張永森開
      槍射擊，其主觀上具有殺人之不確定故意甚明。又同案被
      告張永森固幸僅受到右側膝部開放性傷口合併撕裂傷之傷
      害，然觀諸現場監視器錄影畫面，同案被告張永森當時不
      斷有閃躲之抵禦動作，且其亦證稱自己當時有以抱枕、橘
      紅色塑膠桶揮舞去撥王崇男的槍等語明確，是自無法排除
      係因同案被告張永森當時閃躲或撥動干擾王崇男槍枝，故
      王崇男所擊發之子彈僅擊中同案被告張永森之膝蓋部位而
      未致死之可能性，要無法以同案被告張永森僅受有右側膝
      部開放性傷口合併撕裂傷之事後診斷結果，逕為對王崇男
      有利之認定。準此，王崇男此部分接連近距離朝同案被告
      張永森開槍射擊之行為，係基於不確定殺人故意所為之殺
      人未遂犯行，應堪認定。
    7.被告謝台生固矢口否認與王崇男有何前開殺人未遂犯行之
      犯意聯絡或行為分擔，並以前詞置辯。然查：
 （1）被告謝台生於本院審理中自陳：伊於案發前一晚就知道張
      永森去李福祥有股份的賭場與王崇男發生糾紛一事，是王
      崇男跟伊說的，王崇男拜託伊出來處理這件事，伊跟張永
      森說如果明天3 點以前沒有出來處理彌補就要抓人，這時
      候李福祥安靜的在旁邊沒有表示意見，地點是在多那之附
      近的超商；案發當天伊與王崇男、李福祥約在多那之咖啡
      廳，伊是第2 個到場的，伊去的時候看到李福祥已經在那
      裏喝咖啡，之後王崇男也到場，在多那之的時候王崇男跟
      伊說「小胖」（黃建仁）有傳烤肉、要叫人3 點去那邊烤
      肉，當時李福祥也在場，伊後來打電話給黃建仁、黃建仁
      對伊嗆聲時是用擴音；王崇男有離開現場一下再回來，伊
      在想王崇男可能就是那時候去拿槍的，因為王崇男只有那
      時候離開現場快1 個小時，去到黃建仁住處現場時伊才知
      道王崇男有帶槍等語（見本院卷2 第388 至434 頁）。
 （2）由被告謝台生上開供述可徵，其與王崇男、同案被告張永
      森等人之賭博糾紛，並無直接關聯，而係受王崇男之託出
      面處理本件糾紛，且被告謝台生係於案發前一日電知同案
      被告張永森要其於隔日3 點前出面、否則要抓人等語，並
      與同案被告黃建仁約定談判時間、地點之人。則縱其非本
      件賭博糾紛之事主，被告謝台生對於本次談判之原委及要
      抓同案被告張永森之目的，均知之甚詳。且其於談判前與
      王崇男及同案被告李福祥於多那之咖啡廳討論本件賭博糾
      紛談判事宜時，親自見聞王崇男發現同案被告黃建仁傳訊
      息準備「烤肉」撂人一事而甚為不滿，隨後離開咖啡廳約
      1 小時後方返回，其自己亦因此事打電話向同案被告黃建
      仁相互嗆聲等情，均據被告謝台生自陳甚詳，則其對於同
      案被告黃建仁為當日之談判事先「撂人」準備、談判時雙
      方極可能發生衝突乙情，自已有所預見。準此，被告謝台
      生於前往同案被告黃建仁住處途中，見王崇男取出G 槍及
      H 槍，並將其中1 支交給自己時，自當知悉此等槍枝係欲
      於談判過程中攻擊對方所用。再者，依現場監視器錄影畫
      面，同案被告李福祥、被告謝台生及王崇男接續下車後進
      入屋內後，未加討論，即分由被告謝台生出手毆打同案被
      告黃建仁，王崇男則走至後門防火巷處與同案被告張永森
      對峙，此有本院勘驗筆錄1 份在卷可稽（見本院卷2 第41
      至43頁）。是依被告謝台生、王崇男未經討論即分頭針對
      同案被告黃建仁、張永森，且王崇男隨即在防火巷內對同
      案被告張永森開槍，而被告謝台生亦未有何阻擋或驚訝之
      反應等動作，可徵被告謝台生、王崇男對於持槍下車後之
      分工，事先已有所規劃及謀議。準此，渠等係基於若談判
      時雙方發生衝突可持之以開槍射擊對方，且縱致對方死亡
      亦不違背渠等本意之犯意聯絡，分持G 槍、H 槍及子彈進
      入同案被告黃建仁住處談判並攻擊對方等情，應堪認定。
    8.綜合上述，被告謝台生就王崇男前開對同案被告張永森之
      殺人未遂犯行，具有犯意聯絡、行為分擔，應共同負責，
      堪可認定。
（四）對同案被告陳晨木犯殺人未遂罪部分：
    1.訊據被告謝台生固對其有如犯罪事實四所載與同案被告陳
      晨木於本案自用小貨車旁對峙之客觀事實，並不爭執；然
      矢口否認有何公訴意旨所指之殺人未遂犯行，並以前詞置
      辯，稱伊僅有扣板機，伊所持H 槍未上膛，伊並沒有擊發
      子彈云云。
    2.然查，經本院勘驗卷內監視器錄影光碟檔案（本院卷5 第
      298 至304 頁，第305 至307 頁，第308 至314 頁，詳見
      附件2 ），可見被告謝台生於與同案被告陳晨木在自用小
      貨車旁對峙之過程中，有2 次持槍平舉面向同案被告陳晨
      木之動作：（1 ）第1 次係在附件2 （二）、（三）監視
      器畫面顯示14：00：20至14：00：21時（此即同案被告陳
      晨木以A 槍擊發戶外第2 槍至第3 槍間之時間），而此時
      同案被告陳晨木顯有立即彎腰微蹲之動作；（2 ）第2 次
      則係在附件2 （二）、（三）監視器畫面顯示14：00：22
      至14：00：23時等情，有前開勘驗筆錄在卷可佐。
    3.又證人即同案被告陳晨木於偵查中具結證稱：伊看到戴帽
      子的那個人（即被告謝台生）敲「小胖」（即同案被告黃
      建仁）的頭，伊進去後，就叫戴帽子的那個人不要動，伊
      就從旁邊開1 槍【此即屋內第1 槍】，伊是要嚇他，之後
      伊也有聽到槍聲，戴帽子的那個人就跑過來在伊面前指著
      伊的頭扣扳機2 次，但沒有擊發，伊就拿槍托打戴帽子的
      那個人，伊就與戴帽子的那個人扭打到外面，伊退到後面
      對戴帽子的那個人開1 槍【此即屋外第1 槍】，因為伊怕
      他們走過來，伊再朝著戴帽子的那個人開第2 槍【此即屋
      外第2 槍】，子彈貫穿小貨車，因為戴帽子的人對伊開槍
      ，伊有聽到碰的1 聲，伊有彎腰退到豐田小轎車的前面，
      然後伊又開了1 槍【此即屋外第3 槍】，伊是要打車子的
      玻璃，要嚇他而已，之後又往南的方向開了1 槍【此即屋
      外第4 槍】，跑到了小貨車的門旁邊，又往南開了1 槍【
      此即屋外第5 槍】等語（見偵1 卷第304 至305 頁）。其
      於本院審理中復具結證稱：伊跟謝台生隔著自用小貨車旁
      對峙時，伊有聽到1 聲槍聲，是在警卷第315 頁監視器翻
      拍照片編號37的這個時間點，伊沒有看到謝台生開槍，但
      謝台生有瞄準，伊聽到聲音就蹲下來，是先聽到聲音再蹲
      ，槍聲是從謝台生、小貨車方向那邊傳來的，不是從很遠
      的地方傳來的，王崇男沒有跟伊對峙，是那個戴帽子的等
      語（見本院卷3 第47至81頁）。
    4.證人即同案被告李福祥於偵查中並具結證稱：伊看到他們
      （陳晨木與謝台生）有互相開槍，伊有聽到槍聲等語明確
      （見偵1 卷第172 至173 頁）；其於本院審理中復具結證
      稱：伊看當時陳晨木、謝台生都有拿槍，伊有聽到槍聲，
      但不知道是誰開的，伊知道陳晨木有開槍，因為伊跌倒時
      有聽到陳晨木對車開1 、2 聲，但謝台生有沒有開槍伊不
      知道等語（見本院卷3 第13至14頁，第23頁，第39至43頁
      ）。另證人邱爾文於偵查中亦具結證稱：伊只有看到那個
      拿長槍的年輕人與謝台生，2 人都有開槍，他們2 人出來
      在小貨車那邊互相開槍等語（見偵4 卷第216 頁）。
    5.是對照證人即同案被告陳晨木於偵查中之證詞與本院前開
      勘驗結果，可知被告謝台生第1 次雙手平舉手槍、而同案
      被告陳晨木相應蹲下閃躲之時間，核與證人即被告陳晨木
      所證稱：伊是在戶外開第2 、3 槍之間時，聽見被告謝台
      生開槍等情，情節相符，同案被告陳晨木上開證述，應可
      採信。且證人即同案被告陳晨木於本院審理中，雖稱伊不
      確定是不是被告謝台生開槍的，然仍證稱：伊有聽到聲音
      所以認為是被告謝台生開槍的、伊聽到槍聲才會蹲下，伊
      聽到的槍聲是從很近的方向傳來、而非很遠的地方傳來的
      等語明確。則觀諸證人即同案被告陳晨木自偵查至本院審
      理中之證述內容，情節均屬一致，其所陳聽到槍聲而蹲下
      之情節與時間點，亦與現場監視器錄影畫面所呈現動作相
      符，且證人即同案被告李福祥、證人邱爾文均係當日與被
      告謝台生一同前往同案被告黃建仁住處之人，渠等與被告
      謝台生應無何敵對、仇怨關係，故意為虛偽陳述對被告謝
      台生不利之可能性較低，然渠等於偵查中亦均具結證稱同
      案被告陳晨木、謝台生相互開槍等語，益徵證人即同案被
      告陳晨木上開證述，並非虛偽。至證人即同案被告李福祥
      固於本院審理中改稱：伊只有聽到槍聲，不知道謝台生有
      沒有開槍等語；然於同案被告陳晨木與謝台生對峙時，同
      案被告李福祥係在被告謝台生旁邊、隔著自用小貨車與同
      案被告陳晨木對峙，此有現場監視器錄影畫面在卷可憑，
      依其當時所在之位置與被告謝台生相距極近，其對於被告
      謝台生有無開槍一事，自應能有所知悉。況其隔著自用小
      貨車，尚能清楚知悉對面之同案被告陳晨木確有對車開槍
      之情，對於在其身旁的被告謝台生究竟有無開槍1 事，自
      當無不知情之理，惟其於本院審理中卻推稱不清楚、不知
      道云云，顯有違常情，益徵其於本院審理中之證述，僅係
      推託之詞，不足採信，應以其於偵查中之證述，較為可採
      。準此，被告謝台生與同案被告陳晨木對峙時2 人均有互
      相開槍乙節，均據證人即同案被告陳晨木、李福祥及證人
      邱爾文等人證述明確，應可採信屬實。
    6.又依本案現場勘查採證報告，於槍擊現場前柏油路面發現
      玻璃碎片1 件（跡證編號3 ；勘查採證照片13至15），大
      小約20 x 16 公分，距下水道外臺側約355 公分、南距槍
      擊現場大門中心點約2.05公尺；於跡證編號3 玻璃碎片東
      南側柏油路面發現1 顆短彈殼（跡證編號4 ；勘查採證照
      片16至18），彈殼長度約1.8 公分、彈底直徑約0.9 公分
      ，距下水道外側約520 公分、北距槍擊現場大門中心點約
      跌2.2 公尺等情，有臺南市政府警察局現場勘查採證報告
      1 份在卷可憑（見採證報告卷第1 至215 頁）。而留於案
      發現場之2 枚長彈殼（即現場編號2 、8 ），經鑑定認係
      已擊發之口徑5. 56min（0.223 吋）制式彈殼，另1 枚短
      彈殼（即現場編號4 ），經鑑定認係已擊發之非制式金屬
      彈殼。經比對結果，其中該現場編號2 、8 之2 顆長彈殼
      ，其彈底特徵紋痕相吻合，認均係由同一槍枝所擊發；另
      1 顆現場編號4 之短彈殼，其口徑類化特徵與前揭2 顆彈
      殼（現場編號2 、8 ）不相符，認係由另一槍枝所擊發等
      情，亦有歸仁分局108 年10月21日南市警歸偵字第108052
      3706號函及檢附內政部警政署刑事警察局108 年10月14日
      刑鑑字第1080080748號鑑定書1 份在卷可憑（見偵3 卷第
      143 至146 頁）。由是可見，案發現場於同案被告黃建仁
      住處屋外所遺留之該枚短彈殼（現場編號4 ），與現場所
      遺留之2 枚長彈殼（現場編號2 、8 ），應係由不同槍枝
      所擊發。而證人即同案被告陳晨木於本院審理中亦供稱：
      該短彈殼不可能是以伊的長槍擊發的，應該是短槍發射的
      ，現場的長彈殼是伊擊發的，但短彈殼伊不知道為何會出
      現在這裡等語（見本院卷3 第73至74頁）。是由上開現場
      勘查採證報告、鑑定報告及證人即同案被告陳晨木證述，
      可知案發當日在同案被告黃建仁屋外之現場，除同案被告
      陳晨木曾以步槍A 槍擊發遺留2 枚長彈殼外，尚另有他人
      以短槍擊發遺留短彈殼1 枚之事實，應堪認定。
    7.而觀諸現場監視器錄影畫面及上開證人之證述，現場除同
      案被告陳晨木持有長槍A 槍外，持用短槍者，應為被告謝
      台生及王崇男；至同案被告黃建仁、張永森及陳國泰等人
      雖於案發當日早上有準備及部署短槍之情，然同案被告張
      永森自王崇男抵達同案被告黃建仁住處後，始終在該住處
      後門防火巷內抵禦王崇男之攻擊及躲藏，並未有何至該住
      處大門外擊發短槍之動作，依卷內監視器錄影畫面，亦未
      見同案被告黃建仁或陳國泰有何拿出短槍使用之情形，是
      上述現場編號4 之短彈殼，當非同案被告黃建仁、張永森
      或陳國泰所擊發而遺留。又王崇男所持G 槍，經被告謝台
      生繳交而查獲時，呈現卡彈狀態，此有現場勘查採證報告
      1 份在卷可稽（見採證報告卷第11頁）；而王崇男於同案
      被告黃建仁住處後門防火巷處朝同案被告張永森開第2 槍
      時即因卡彈而作罷等情，亦據證人即同案被告張永森於偵
      查及本院審理中均結證屬實，並經認定如前。且經本院勘
      驗現場監視器錄影畫面，可見同案被告陳晨木與被告謝台
      生在同案被告黃建仁住處門口互相持槍對峙推擊拉扯時，
      王崇男即已持黑色手槍從畫面左邊出現往畫面右邊道路移
      動並消失在畫面中（即附件2 （一）13：49：44處）；而
      自另一角度之監視器錄影畫面，亦可見同案被告陳晨木與
      被告謝台生相互持槍揮擊對方時，王崇男持手槍從畫面左
      邊出現，並往畫面左上方道路白色邊線移動並轉身往回看
      ，被告謝台生從畫面左下方出現，隨後轉身從畫面左下方
      消失，邱爾文駕駛之自小客車移動至畫面上左上方道路白
      色邊線旁，王崇男從畫面左上方消失（見附件2（二）、1
      4:00:00至14：00：16處）等情，有本院前開勘驗筆錄1份
      在卷可佐。則依本院勘驗上開監視器錄影檔案之結果，於
      同案被告陳晨木與被告謝台生持槍相互對峙之過程中，雖
      見王崇男手持黑色手槍出現於畫面中、並有於沿道路白色
      邊線移動時轉身往回看等動作，然並未能看出王崇男有何
      舉槍瞄準射擊之舉動。是以，參諸王崇男於同案被告黃建
      仁住處後門防火巷內與同案被告張永森對峙時，其所持G 
      槍業已卡彈，而警方查獲該手槍時該槍依然仍呈卡彈狀態
      ，且上開監視器錄影畫面亦未見王崇男有何持槍射擊之動
      作，該遺留現場之編號4 短彈殼為王崇男開槍所遺留之可
      能性，應屬甚低。準此，綜合考量上情及觀諸現場監視器
      錄影畫面中被告謝台生雙手平舉舉槍瞄準同案被告陳晨木
      之動作、同案被告陳晨木相應之蹲下閃躲防禦動作，以及
      證人即同案被告陳晨木、李福祥與證人邱爾文等人經具結
      之一致證述，被告謝台生於與同案被告陳晨木在自用小貨
      車停放處對峙時，確有開槍乙節，應堪認定。
    8.至被告謝台生之辯護人固為被告謝台生辯稱：
 （1）上開監視器錄影檔案勘驗結果中，監視器錄影畫面中（附
      件2 （二）、（三））顯示14：00：22時，同案被告陳晨
      木明顯是「看到」被告謝台生舉槍才閃躲，而非有「聽到
      」被告謝台生對他開槍才閃躲，若謝台生真有開槍，同案
      被告陳晨木第一時間應該會躲很快，不會像影片中這樣的
      閃躲方式云云。惟查，本院前開認定被告謝台生朝同案被
      告陳晨木舉槍射擊之行為時點，係附件2 （二）、（三）
      監視器錄影畫面顯示14：00：20至14：00：21時、被告謝
      台生第1 次雙手平舉手槍面向同案被告陳晨木之該次行為
      ，而非被告謝台生其後第2 次於14：00：22至14：00：23
      時舉槍之行為。而被告謝台生第1 次隔著自用小貨車朝同
      案被告陳晨木持槍平舉時，同案被告陳晨木係立即做出蹲
      下的閃避動作，有上開勘驗筆錄在卷可佐，同案被告陳晨
      木當時確實有聽到來自近距離之槍聲乙節，亦據其具結證
      述在卷，是辯護人此部分所辯，顯無可採。
 （2）至其又辯稱：現場編號4 之彈殼距離被告謝台生疑似開槍
      處約6 公尺以上，一般彈殼大約僅能彈跳約20至30公分，
      被告謝台生所持用的是短槍，彈殼竟會彈那麼遠，不合常
      理；且依勘查採證照片，被告謝台生所持用之H 槍應係自
      右側退彈殼，不可能向左退彈殼至現場編號4 彈殼所在位
      置，且縱使往左彈，依照被告謝台生當時開槍的方向，彈
      殼掉到自用小貨車車斗之機率也會比掉到現場編號4 彈殼
      所在位置更高，故現場編號4 的短彈殼不可能是被告謝台
      生擊發遺留云云。然查：槍枝彈殼掉落之形式，影響因素
      甚多，槍枝廠牌、子彈種類、槍手握槍與身體姿勢、退彈
      時槍手之動作為靜止或移動、地面狀態、氣候狀況等，均
      可能為影響槍枝彈殼掉落方向、遠近之因素，且被告謝台
      生擊發該短槍後，彈殼應是掉落在同案被告黃建仁屋外鄰
      近馬路之路面，可能在擊發後因遭人踢開、或遭車輛碰到
      移開而嗣後移動位置，是要難僅以被告謝台生所持槍枝類
      型或其開槍位置，逕言斷定其彈殼彈落之方向或遠近。況
      於被告謝台生與同案被告陳晨木對峙之過程中，除渠等2
      人均不停快速變動位置外，被告謝台生更於與同案被告陳
      晨木對峙後快速朝南方奔跑，其一旁更有同樣在閃避子彈
      之同案被告李福祥及其餘圍觀之同案被告黃建仁友人等人
      ，且於本案槍擊事件發生後，在場之人更有清洗、整理同
      案被告黃建仁住處之動作，停放現場之車輛亦有遷移，是
      現場編號4 之彈殼是否因在場之人、車移動或其他因素而
      遭帶離其原本彈落之位置，亦未可知。故被告謝台生辯護
      人上開所辯，僅為其主觀之臆測，要難逕以此作為對被告
      謝台生有利之認定。
 （3）至其復辯稱：本案有經過此彈殼掉落位置之人，僅有王崇
      男，而依現場監視器錄影畫面，王崇男從黃建仁屋內跑出
      馬路時，雙手持槍，王崇男可能因為在屋內卡彈，在持槍
      過程中想解決卡彈狀況，所以其彈殼掉落此處，該彈殼不
      可能是被告謝台生所留云云。然查，王崇男所持G 槍經警
      查獲扣案時，仍呈卡彈狀態等情，有臺南市政府警察局現
      場勘察採證報告1 份在卷可稽（見採證報告卷第11、12頁
      ）。則若辯護人前開所辯屬實，王崇男於排除卡彈、使彈
      殼掉落之動作後，應尚須再有持G 槍擊發之動作，始會使
      G 槍再度發生卡彈情形、而於遭查獲時仍然呈卡彈狀態。
      惟經本院勘驗現場監視器錄影畫面，並未見王崇男自同案
      被告黃建仁住處跑出後有何舉槍射擊之動作，已如前述。
      則依辯護人所辯，王崇男所持之G 槍於王崇男清槍、使G
      槍內之彈殼掉落後，於王崇男未曾再擊發G 槍之情形下，
      如何再發生卡彈之情，顯屬有疑；再佐以王崇男於同案被
      告黃建仁住處後門防火巷處朝同案被告張永森開第2 槍時
      即因卡彈而作罷等情，據證人即同案被告張永森於偵查及
      本院審理中均結證屬實，亦如前述。是本案掉落之彈殼並
      非王崇男持G 槍所遺留、G 槍係自王崇男於後門防火巷內
      欲朝同案被告張永森射擊時即已呈卡彈狀態而持續至遭扣
      案之時，較為可採。是辯護人此部分之主張，亦無可採，
      併此敘明。
    9.綜合上述，被告謝台生在自用小貨車旁與同案被告陳晨木
      對峙時，曾舉H 槍對同案被告陳晨木開槍射擊1 次等情，
      應堪認定。又被告謝台生持H 槍近距離朝與其對峙中之同
      案被告陳晨木方向開槍射擊子彈1 次，其對於在如此近之
      距離內、朝與其對峙而快速移動中之同案被告陳晨木開槍
      射擊，極可能發生致同案被告陳晨木死亡之結果等情，自
      屬有預見，然其仍決意為之，顯見縱使發生同案被告陳晨
      木死亡之結果，亦未違背其本意，其主觀上具有殺人之不
      確定故意甚明。是被告謝台生此部分所為，成立殺人未遂
      犯行，亦屬事證明確，堪可認定。
三、綜合上述，被告謝台生及王崇男對於持G 槍、H 槍及子彈共
    同赴同案被告黃建仁住處談判，係出於共同之謀議，其就共
    同持有G 槍、H 槍及子彈、及就王崇男如犯罪事實三所載對
    同案被告張永森之殺人未遂犯行，乃有犯意聯絡及行為分擔
    ，為共同正犯。被告謝台生對同案被告陳晨木如犯罪事實四
    所載之殺人未遂犯行，亦堪認定。被告謝台生此等部分之犯
    行，均事證明確，應依法論科。
柒、被告李福祥部分
一、訊據被告李福祥固就其於案發當日下午2 時28分許，為處理
    同案被告張永森前一晚在其賭場發生之賭博糾紛，與同案被
    告謝台生、王崇男，共同搭乘邱爾文駕駛之自用小客車抵達
    同案被告黃建仁住處，其與各持H 槍、G 槍之同案被告謝台
    生、王崇男先後下車，且渠等確實有如犯罪事實三、四所載
    之客觀行為等情，均不爭執；然矢口否認有何公訴意旨所指
    共同未經許可持有具殺傷力之制式手槍、其他可擊發子彈具
    殺傷力之槍枝或子彈，或殺人未遂之犯行，辯稱：伊與雙方
    都是多年友人，當天只是去協調，不知道王崇男、謝台生有
    帶槍，更不可能有殺人之故意云云。被告李福祥之辯護人則
    為其辯護稱：1.本案雙方雖均有準備槍枝至黃建仁住處談判
    ，但準備槍枝並非等於要發生槍戰、或有殺人之犯意，當時
    雙方係約好要談賭博糾紛的事情，僅是要對方交人、鬧場，
    「烤肉」也僅是代表聚集、撂人的意思，並沒有說到要發生
    槍戰，發生槍戰只是偶發之事。2.被告李福祥事前並不知道
    王崇男有攜帶槍枝到現場，也沒有與王崇男、謝台生共同持
    有該2 支槍之犯意聯絡，被告李福祥僅是在下車前看到謝台
    生及王崇男2 人持槍而已，並不知道會發生槍戰，否則就不
    會未帶槍且穿著拖鞋到現場，更不會請好友邱爾文臨時開著
    未遮掩車牌、容易追查到的車輛載自己與謝台生、王崇男至
    談判現場，謝台生及王崇男一到場就持槍衝進去是被告李福
    祥始料未及的，被告李福祥與謝台生、王崇男並無不確定殺
    人故意與犯意聯絡。3.本案被告李福祥下車時固有回頭看謝
    台生、王崇男一眼，惟此時間極為短暫，被告李福祥當時也
    是嚇到，故未阻止渠等持槍衝進去黃建仁住處，若被告李福
    祥事先知道謝台生、王崇男有準備槍枝，就根本不用回頭看
    ，益徵被告李福祥與謝台生、王崇男確實無犯意聯絡。4.另
    謝台生當天持槍托打黃建仁、陳晨木的頭，若其有殺人犯意
    ，在如此近的距離，早就可以使用短槍射擊黃建仁、陳晨木
    ，可見謝台生亦無殺人犯意，被告李福祥自無可能與謝台生
    、王崇男有何殺人之犯意聯絡等語。
二、本院認定之事實及理由：
（一）訊據被告李福祥對其於案發當日下午2 時28分許，為處理
      同案被告張永森前一晚在其賭場發生之賭博糾紛，而與同
      案被告謝台生、王崇男，共乘邱爾文駕駛之自用小客車抵
      達同案被告黃建仁住處後，其與各持H 槍、G 槍之同案被
      告謝台生、王崇男先後下車，其等即為如犯罪事實三、四
      所載之客觀行為等情，均不爭執。此核與證人即同案被告
      謝台生於本院審理中具結之證述（見本院卷2 第389 至43
      4 頁）、證人邱爾文於偵查中具結之證述（見偵4 卷第21
      5 至216 頁），情節相符；並有卷附現場監視器錄影光碟
      、臺南地檢察署現場監視器光碟勘驗筆錄（見偵3 卷第19
      3 至275 頁）、本院109 年2 月5 日勘驗筆錄（見本院卷
      2 第36至39頁，第41至43頁，第43至45頁，第45至47頁）
      各1 份在卷可稽，復有G 槍、H 槍、口徑9x 19mm 制式子
      彈共6 顆、由金屬彈殼組合直徑約8.9mm 金屬彈頭而成之
      非制式子彈1 顆、口徑9x19mm制式子彈1 顆、由金屬彈殼
      組合直徑約9.0mm 金屬彈頭而成之非制式子彈1 顆等扣案
      可佐。且上開H 槍、G 槍及子彈送鑑定後，均認具有殺傷
      力等情，亦有內政部警政署刑事警察局108 年10月18日刑
      鑑字第1080080754號鑑定書及108 年9 月9 日刑鑑字第10
      80080752號鑑定書及各1 份在卷可憑（見偵3 卷第135至1
      42 頁；偵1 卷第523 至526 頁），已如前述，是此部分
      之事實，應堪信為真實。
（二）被告李福祥固否認有何與同案被告謝台生、王崇男共同持
      有G 槍、H 槍及子彈及殺人未遂之犯行云云，然查：
    1.依卷附現場監視器錄影畫面，被告李福祥、同案被告謝台
      生及王崇男下車時，被告李福祥走在最前面，而同案被告
      謝台生、王崇男則各持手槍，走在後面；被告李福祥走至
      同案被告黃建仁住處門口時即停下，並冷眼旁觀同案被告
      謝台生持H 槍衝進屋內、持槍毆打同案被告黃建仁，以及
      王崇男持G 槍追逐同案被告張永森至後門防火巷處，被告
      李福祥全然無任何顯露意外或驚訝之舉動，此有本院109
      年2 月5 日勘驗筆錄1 份在卷可稽（見本院卷2 第36至39
      頁，第41至43頁，第43至45頁，第45至47頁）。由此顯見
      ，被告李福祥對於同案被告謝台生及王崇男各持H 槍、G
      槍，欲找同案被告黃建仁、張永森等人處理前晚賭場糾紛
      一事，應事先有所知悉。
    2.又本院審理中，被告李福祥對於：案發前一晚同案被告張
      永森發生糾紛之賭場，伊亦有出資10萬元、且有股份，該
      賭場實際上由王崇男主持，發生賭博糾紛時伊也在場，當
      天晚上伊就知道賭場裡面王崇男和同案被告張永森有不愉
      快，王崇男晚上就打電話告知伊，說要去「多那之」咖啡
      廳討論賭場被張永森鬧場、要跟同案被告張永森談賠償損
      失之事，後來多那之咖啡廳太多人，轉到「7-11」，伊也
      知悉當晚王崇男、同案被告謝台生打電話給同案被告陳國
      泰及張永森講場子如何解決之事；隔天（即案發當日）王
      崇男再約伊至「多那之」咖啡廳見面談此事，並說3 點要
      到同案被告黃建仁家見面，之後王崇男短暫離開，回來時
      有穿外套，在車上要下車時，伊回頭有看到王崇男、同案
      被告謝台生1 人拿1 把槍等情，均自承甚詳（見本院卷3
      第11至47頁）。
    3.被告李福祥上開供述，核與前揭證人即同案被告謝台生於
      本院審理中所具結證稱：伊於案發前一晚就知道張永森去
      李福祥有股份的賭場與王崇男發生糾紛一事，王崇男拜託
      伊出來處理這件事，伊跟張永森說如果明天3 點以前沒有
      出來處理彌補就要抓人，這時候李福祥安靜的在旁邊沒有
      表示意見，地點是在多那之附近的超商；伊是替賭場傳話
      ，彌補是要彌補王崇男的賭場裡面的損失，不是王崇男自
      己本人的損失；案發當天伊與王崇男、李福祥約在多那之
      咖啡廳，伊是第2 個到場的，伊去的時候看到李福祥已經
      在那裏喝咖啡，之後王崇男也到場，在多那之的時候王崇
      男跟伊說「小胖」（黃建仁）有傳烤肉、要叫人3 點去那
      邊烤肉，當時李福祥也在場，伊後來打電話給黃建仁、黃
      建仁對伊嗆聲時是用擴音，王崇男也有聽到，李福祥在那
      邊來來去去的，那邊很多人，李福祥在講電話，李福祥有
      沒有聽到伊不知道，不過伊是用擴音的；王崇男有離開現
      場一下再回來，可能是去拿東西，王崇男跟伊說「你等一
      下，我等一下就過來」，伊在想王崇男可能就是那時候去
      拿槍的，因為王崇男只有那時候離開現場快1 個小時，伊
      跟李福祥就坐在多那之沒有做什麼，李福祥說他的電話、
      伊喝伊的咖啡，去到黃建仁住處現場時才知道王崇男有帶
      槍等語（見本院卷2 第388 至434 頁），情節大致相符。
    4.證人邱爾文亦於偵查中具結證稱：「李福祥就來家裡找我
      、叫我載他去小胖那裡，我說好，我叫他去多那之等我，
      之後我開車去找他，現場還有其他2 位李福祥朋友在場，
      我就一起載他們去小胖那裡；我開車，李福祥坐副駕駛，
      謝台生在副駕後方，狗男仔（王崇男）在駕駛座後方；謝
      台生與我認識，他上車我有跟他聊家常，之後我就開車，
      隱約有聽到謝台生跟李福祥說他昨天有跟小胖電話交談，
      小胖說那個人也是他朋友，謝台生也有對他大小聲；李福
      祥就說小胖對他不顧道義、有些怨言，謝台生回說反正有
      約下午3 點談事情、大家來講，我記得就是這樣；他們3
      人下車，我沒有下車，我去把車停好。」等語（見偵4 卷
      第213 至215 頁）。復證人即同案被告陳國泰於本院審理
      中亦具結證稱：李福祥知道案發前一晚賭場的糾紛，因為
      他也在場，伊載陳晨木至案發現場之前，就知道是要跟李
      福祥喬事情，也知道李福祥跟這件事情有關；伊是看李福
      祥在賭場幫忙載人，猜測李福祥應該是有插股賭場、王崇
      男是幫李福祥管賭場的等語（見本院卷5 第38至40頁，第
      44至45頁）。
    5.則由被告李福祥上開供述及證人上開證述可知，本案賭博
      糾紛固係直接發生於同案被告張永森與王崇男間，惟實際
      上因同案被告張永森之行為遭受損失者，係王崇男與被告
      李福祥共同經營、被告李福祥有出資分股之賭場，而非王
      崇男個人；同案被告謝台生與王崇男所稱要抓同案被告張
      永森出來負責、賠償損失，即是要同案被告張永森出面賠
      償「賭場」、而非王崇男個人之損失。準此，被告李福祥
      既為該賭場之出資者，其就本案之賭博糾紛，自屬利害關
      聯甚深。且被告李福祥於本案案發前一晚衝突發生時，即
      與王崇男一同在該賭場，嗣更與王崇男及同案被告謝台生
      共同前往超商商討如何解決此糾紛，並致電同案被告張永
      森要求其隔日3 點前出面賠償損失、否則要抓人等語，可
      徵被告李福祥雖非直接發生賭博糾紛之人，然對於本件賭
      博糾紛引發之損失有直接利害關係、且就該糾紛之原委均
      知之甚詳，其對於同案被告謝台生、王崇男於案發當日至
      同案被告黃建仁住處談判之目的，自難諉為不知。
    6.又被告李福祥復與同案被告謝台生、王崇男於本案案發當
      日，約在多那之咖啡廳討論本件賭博糾紛談判事宜，斯時
      王崇男發現同案被告黃建仁傳訊息準備「烤肉」撂人一事
      ，甚為不滿，同案被告謝台生並以擴音方式打電話給同案
      被告黃建仁相互嗆聲，此時被告李福祥亦在場，而後王崇
      男離開咖啡廳約1 個小時等情，均據證人即同案被告謝台
      生證述甚詳，已如前述。則同案被告謝台生固推稱：打電
      話當時李福祥在那邊來來去去、講電話，伊不知道李福祥
      有沒有聽到云云；然被告李福祥既係與此賭博糾紛甚有利
      害關係之人，且其都已到場與同案被告謝台生、王崇男討
      論當日談判事宜，更請友人邱爾文開車載送渠等至同案被
      告黃建仁住處進行談判，以其於此糾紛中之角色及涉入之
      程度，殊難想像其對於王崇男在咖啡廳內發現同案被告黃
      建仁傳訊息「撂人」而甚為不滿、同案被告謝台生因此打
      電話給同案被告黃建仁嗆聲等談判事項之發展，有全然不
      知情之可能。況證人邱爾文亦證稱：其開車過程中，隱約
      有聽到被告謝台生跟李福祥說昨天有跟「小胖」電話交談
      ，「小胖」說那個人也是他朋友，被告謝台生也有對他大
      小聲，被告李福祥就說「小胖」對他不顧道義、有些怨言
      等語明確，業如前述，此更徵被告李福祥對於案發當日糾
      紛可能發生之衝突，並非全無所悉。
    7.又於同案被告謝台生、李福祥及王崇男案發當日聚集在多
      那之咖啡廳時，王崇男曾中途離開、嗣穿著外套返回，而
      後於邱爾文載送渠等即將抵達同案被告黃建仁住處之際取
      出2 支槍，其中1 支交與同案被告謝台生等情，均據同案
      被告謝台生、李福祥供陳甚詳。被告李福祥雖辯稱：伊對
      於王崇男準備槍枝一事並不知情，如果知情就不會到場云
      云。然被告李福祥於本院審理中自陳：伊要下車前，回頭
      看到被告謝台生與王崇男1 人拿1 把槍等語明確（見本院
      卷3 第46至47頁）；且經本院勘驗現場監視器錄影光碟，
      可見邱爾文所駕駛之自用小客車抵達時，係被告李福祥首
      先下車，而後同案被告謝台生左手平舉放在胸前、王崇男
      右手摀在胸前外套內緊跟著同案被告謝台生後面，被告李
      福祥進入同案被告黃建仁住處，此有本院勘驗筆錄1 份在
      卷可稽（見本院卷2 第36至39頁）。被告李福祥於本院準
      備程序中亦自陳依現場監視器錄影畫面，伊當時下車後確
      實回頭看了下車的同案被告謝台生、王崇男，仍然直接走
      進去同案被告黃建仁家中，並無阻擋同案被告謝台生、王
      崇男之動作（見本院卷2 第66至67頁）。由上可見，被告
      李福祥至少於即將下車之際，即已見到同案被告謝台生、
      王崇男分別持有槍枝，其既對於本件賭博糾紛之緣由、及
      王崇男對同案被告黃建仁傳訊息「撂人」一事甚為不滿等
      情均為知情，則其對於同案被告謝台生及王崇男持槍下車
      、可能於談判中使用槍枝造成他人死傷等情，應有所預見
      。且若其對於同案被告謝台生、王崇男各自持槍下車一事
      ，果真並不知情、或真有反對之意，理應於渠等下車時有
      出言勸阻或出手阻擋之動作；然依現場監視器錄影畫面，
      被告李福祥依舊泰然下車，甚至回頭看同案被告謝台生、
      王崇男，而後繼續走進同案被告黃建仁住處，全然未見其
      有何反對或阻擋之意，可徵被告李福祥對於同案被告謝台
      生、王崇男各自持有槍、彈進入同案被告黃建仁住處乙節
      ，係基於渠等共同之謀議，被告李福祥前開所辯，並無足
      採。
    8.再者，依現場監視器錄影畫面，被告李福祥、同案被告謝
      台生及王崇男接續下車進入屋內後，未加討論，即分由同
      案被告謝台生出手毆打同案被告黃建仁，王崇男則走至後
      門防火巷處向同案被告張永森開槍對峙，被告李福祥則站
      立於屋外，全然無任何阻止或攔阻同案被告謝台生、王崇
      男2 人之動作，此亦有本院勘驗筆錄1 份在卷可稽（見本
      院卷2 第41至43頁）。是依被告李福祥之反應，及同案被
      告謝台生、王崇男未經討論即分頭針對同案被告黃建仁、
      張永森之動作，益徵同案被告謝台生、王崇男持槍等情，
      確為被告李福祥意料之內，且渠等就持槍下車後之分工，
      事先已有所規劃及謀議甚明。被告李福祥與同案被告謝台
      生、王崇男係共同基於若談判時雙方發生衝突可持之以開
      槍射擊對方，且縱致對方死亡亦不違背渠等本意之犯意聯
      絡，推由王崇男及同案被告謝台生分持G 槍、H 槍及子彈
      進入同案被告黃建仁住處談判、攻擊對方等情，應堪認定
      。
（三）綜上，被告李福祥與同案被告謝台生、王崇男於知悉同案
      被告黃建仁已傳訊息「撂人」而有所準備之情形下，猶決
      意攜帶前開槍、彈前往該處談判抓同案被告張永森出面賠
      償，對於談判過程中可能使用前開槍、彈攻擊對方，並因
      此致在場之人受傷甚至發生死亡結果等情，應均有所預見
      ，渠等猶基於縱使如此亦不違背其本意之犯意聯絡，推由
      王崇男、同案被告謝台生分持G 槍、H 槍對付在場之同案
      被告黃建仁、張永森、陳晨木、陳國泰等人，被告李福祥
      就王崇男如犯罪事實三所載對同案被告張永森之殺人未遂
      犯行，以及就同案被告謝台生如犯罪事實四所載對同案被
      告陳晨木之殺人未遂犯行，暨同案被告謝台生、王崇男持
      有G 槍、H 槍及子彈等犯行，均為共同正犯，應共同負責
      。
（四）復本案卷內亦無證據足證被告李福祥就王崇男所持G 槍為
      制式手槍一事為知情，基於所知輕於所犯，從其所知之原
      則，自亦應為對被告李福祥有利之認定，認其與王崇男、
      同案被告謝台生共同持有G 槍部分之犯行，僅構成修正前
      槍砲彈藥刀械管制條例第8 條第4 項之未經許可持有其他
      可擊發子彈具有殺傷力槍枝罪（新舊法比較之部分，詳後
      述）。公訴意旨認被告李福祥此部分係涉犯共同持有制式
      手槍罪，然並未舉證證明被告李福祥就該手槍為制式手槍
      乙節主觀上有所知悉，公訴意旨此部分所指，容有誤會，
      併此敘明。
三、準此，被告李福祥與同案被告謝台生、王崇男基於犯意聯絡
    、行為分擔而共同犯持有G 槍、H 槍及子彈之未經許可持有
    其他可擊發子彈具有殺傷力槍枝及子彈罪，及對同案被告張
    永森、陳晨木基於不確定殺人故意所為之殺人未遂犯行，均
    應論以共同正犯。被告李福祥此等部分之犯行，均事證明確
    ，應依法論科。
捌、被告郭金華部分訊據被告郭金華於本院審理中，就犯罪事實
    五所載之湮滅證據、使人犯隱避等犯行均坦承不諱，核與證
    人即同案被告張永森於偵查中之證述情節相符（見偵2 卷第
    5 至12頁，第103 至106 頁），並有臺南地檢署勘驗筆錄1 
    份（見偵3 卷第193 至275 頁）在卷可憑，復有黑底黃柄之
    模型槍1 支扣案可佐，足認被告郭金華之任意性自白均與事
    實相符，應足採信。本件被告郭金華之犯行均事證明確，堪
    可認定，應依法論科。
玖、論罪
一、按非法持有、寄藏、出借槍砲彈藥刀械等違禁物，所侵害者
    為社會法益，如所持有、寄藏或出借客體之種類相同（如同
    為手槍，或同為子彈者），縱令同種類之客體有數個（如數
    枝手槍、數顆子彈），仍為單純1 罪，不發生想像競合犯之
    問題；若同時持有、寄藏或出借二不相同種類之客體（如同
    時持有手槍及子彈），則為1 行為觸犯數罪名之想像上競合
    犯（最高法院82年度台上字第5303號判決意旨參照）。次按
    行為人為犯特定罪而持有槍、彈，並於持有槍、彈後即緊密
    實行該特定犯罪，雖其持有槍、彈之時地與犯特定罪之時地
    ，在自然意義上非完全一致，然二者仍有部分合致，且犯罪
    目的單一，依社會一般通念，認應評價為一罪方符合刑罰公
    平原則，如予數罪併罰，反有過度處罰之疑，與人民法律感
    情亦未契合，是於牽連犯廢除後，適度擴張一行為概念，認
    此情形為一行為觸犯數罪名之想像競合犯，方屬適當（最高
    法院97年度台上字第1880號判決意旨參照）。
二、被告陳晨木、黃建仁、陳國泰及張永森部分：
（一）按行為後法律有變更者，適用行為時之法律；但行為後之
      法律有利於行為人者，適用最有利於行為人之法律，刑法
      第2 條第1 項定有明文。查被告陳晨木、黃建仁、陳國泰
      及張永森為本案犯行後，槍砲彈藥刀械管制條例固於109
      年6 月10日修正公布，同年月12日施行生效，然修正前槍
      砲彈藥刀械管制條例第7 條第1 項、第4 項規定：「未經
      許可，製造、販賣或運輸火砲、肩射武器、機關槍、衝鋒
      槍、卡柄槍、自動步槍、普通步槍、馬槍、手槍或各類砲
      彈、炸彈、爆裂物者，處無期徒刑或7 年以上有期徒刑，
      併科新臺幣3 千萬元以下罰金（第1 項）。…未經許可，
      持有、寄藏或意圖販賣而陳列第1 項所列槍砲、彈藥者，
      處5 年以上有期徒刑，併科新臺幣1 千萬元以下罰金（第
      4 項）。」；而修正後槍砲彈藥刀械管制條例第7 條第1
      項則規定：「未經許可，製造、販賣或運輸『制式或非制
      式』火砲、肩射武器、機關槍、衝鋒槍、卡柄槍、自動步
      槍、普通步槍、馬槍、手槍或各類砲彈、炸彈、爆裂物者
      ，處無期徒刑或7 年以上有期徒刑，併科新臺幣3 千萬元
      以下罰金。」，第4 項則未修正。而本案被告陳晨木、黃
      建仁、陳國泰及張永森所非法持有之A 槍為制式步槍，此
      不論修法前、後，均應依槍砲彈藥刀械管制條例第7 條第
      1 項、第4 項予以處罰，於修法前、後之法定刑度並無不
      同，是既然新舊法處罰之輕重相同，即無比較適用之問題
      ，尚非刑法第2 條所指法律有變更之情形，應依一般法律
      適用原則，適用裁判時法，合先敘明。至渠等所犯持有子
      彈罪部分，因此次條文並未修正，自應適用現行第12條第
      4 項之規定，而無庸為新舊法比較，併此敘明。
（二）被告陳晨木、黃建仁、陳國泰及張永森於案發當日，基於
      概括之不確定殺人故意之犯意聯絡，由被告陳國泰攜帶A
      槍及子彈共22發至案發現場，並推由被告陳晨木持A 槍及
      子彈、先後朝同案被告謝台生、李福祥及王崇男等人開槍
      6 次，其中1 發擊中王崇男致其死亡，渠等所為均係違反
      槍砲彈藥刀械管制條例第7 條第4 項之未經許可持有具有
      殺傷力步槍及同法第12條第4 項之未經許可持有子彈罪，
      以及刑法第271 條第1 項之殺人既遂罪、同條第2 項、第
      1 項之殺人未遂罪。
（三）又被告陳晨木、黃建仁、陳國泰及張永森雖同時持有數顆
      子彈，揆諸前開說明，仍應論以單純1 罪；渠等同時持有
      具殺傷力之制式步槍A 槍及子彈部分，屬1 行為觸犯數罪
      名，為想像競合犯，應依刑法第55條之規定，從一重論以
      槍砲彈藥刀械管制條例第7 條第4 項之罪。
（四）再按殺人罪係侵害個人生命法益之犯罪，其罪數計算，以
      被害生命之多寡，決定其犯罪之罪數，倘行為人以實行一
      犯罪行為，同時殺害數人，乃侵害數生命法益，應依想像
      競合犯之例從一重處斷（最高法院102 年度台上字第1886
      號判決意旨參照）。查被告陳晨木、黃建仁、陳國泰及張
      永森就被告陳晨木於本案中共6 次之開槍行為，均係基於
      因本件賭博糾紛引起之不確定殺人故意所為，被告陳晨木
      自見同案被告謝台生進入屋內持槍毆打被告黃建仁頭部，
      而在屋內朝同案被告謝台生開第1 槍後，即緊接隨著同案
      被告謝台生跑出屋外，並因遭同案被告謝台生攻擊頭部而
      繼續朝同案被告謝台生開槍，直至同案被告謝台生等人逃
      離現場始罷手，其各次射擊動作顯係緊隨同案被告謝台生
      等人移動之位置所為，應認被告陳晨木此6 次開槍行為係
      出於單一之殺人決意所為，其各次持槍射擊之行為時間緊
      接、地點相近，獨立性極為薄弱，依一般社會通常觀念，
      在時間差距上難以強行分開，在刑法評價上，應視為數個
      舉動之接續實行，為包括之一行為予以評價，較為合理，
      是應認渠等係以1 個接續犯意，為本件殺人犯行。至於該
      6 次擊發子彈之行為，其中雖各有同時造成同案被告謝台
      生及李福祥2 人（第3 槍）、或同時造成謝台生及王崇男
      2 人之生命法益併受侵害之情形（第5 、6 槍），然因該
      6 次擊發子彈之行為，要係基於接續之同一犯意所為之1
      行為，難以強行分離論罪，是縱該行為侵害不同法益，仍
      應依刑法第55條前段想像競合之規定，僅從一重之殺人既
      遂罪處斷。公訴意旨認被告陳晨木、黃建仁、張永森、陳
      國泰此部分係共同於同案被告黃建仁屋內犯1 個殺人未遂
      、於屋外犯1 個殺人未遂及1 個殺人既遂犯行，容有誤會
      ，併此敘明。
（五）又被告陳晨木、黃建仁、陳國泰及張永森係於案發當日為
      處理賭博糾紛，始行共同持有A 槍，且旋即緊密實行開槍
      殺人之犯行，是揆諸前開說明，渠等前揭共同持有A 槍部
      分與殺人既遂部分之犯行，亦應評價為1 行為觸犯數罪名
      ，為想像競合犯，應再依刑法第55條規定，從一重論以殺
      人既遂罪處斷。
（六）復被告黃建仁、張永森、陳國泰與被告陳晨木就上開犯行
      間，均具有犯意聯絡及行為分擔，俱應論以共同正犯。
三、被告謝台生、李福祥部分：
（一）查本案G 槍雖經鑑定屬制式手槍，然因卷內無積極證據足
      證被告謝台生及李福祥對於王崇男所持G 槍係制式手槍、
      而非改造手槍一事為知情，已如前開理由欄所述，故渠等
      所為，僅成立共同未經許可持有其他可擊發子彈具有殺傷
      力槍枝及子彈罪。又按行為後法律有變更者，適用行為時
      之法律；但行為後之法律有利於行為人者，適用最有利於
      行為人之法律，刑法第2 條第1 項定有明文。查被告謝台
      生、李福祥為本案犯行後，槍砲彈藥刀械管制條例於109
      年6 月10日修正公布，同年月12日施行生效。修正前第7
      條原規定：「（第1 項）未經許可，製造、販賣或運輸火
      砲、肩射武器、機關槍、衝鋒槍、卡柄槍、自動步槍、普
      通步槍、馬槍、手槍或各類砲彈、炸彈、爆裂物者，處無
      期徒刑或七年以上有期徒刑，併科新臺幣三千萬元以下罰
      金。（第4 項）未經許可，持有、寄藏或意圖販賣而陳列
      第一項所列槍砲、彈藥者，處五年以上有期徒刑，併科新
      臺幣一千萬元以下罰金。」；第8 條原規定：「（第1 項
      ）未經許可，製造、販賣或運輸鋼筆槍、瓦斯槍、麻醉槍
      、獵槍、空氣槍或第四條第一項第一款所定其他可發射金
      屬或子彈具有殺傷力之各式槍砲者，處無期徒刑或五年以
      上有期徒刑，併科新臺幣一千萬元以下罰金。（第4 項）
      未經許可，持有、寄藏或意圖販賣而陳列第一項所列槍枝
      者，處三年以上十年以下有期徒刑，併科新臺幣七百萬元
      以下罰金。」修正後第7 條則規定：「（第1 項）未經許
      可，製造、販賣或運輸『制式或非制式』火砲、肩射武器、
      機關槍、衝鋒槍、卡柄槍、自動步槍、普通步槍、馬槍、
      手槍或各類砲彈、炸彈、爆裂物者，處無期徒刑或七年以
      上有期徒刑，併科新臺幣三千萬元以下罰金。（第4 項）
      未經許可，持有、寄藏或意圖販賣而陳列第一項所列槍砲
      、彈藥者，處五年以上有期徒刑，併科新臺幣一千萬元以
      下罰金。」；第8 條則規定：「（第1 項）未經許可，製
      造、販賣或運輸『制式或非制式』鋼筆槍、瓦斯槍、麻醉槍
      、獵槍、空氣槍或第四條第一項第一款所定其他可發射金
      屬或子彈具有殺傷力之各式槍砲者，處無期徒刑或五年以
      上有期徒刑，併科新臺幣一千萬元以下罰金。（第4項）
      未經許可，持有、寄藏或意圖販賣而陳列第一項所列槍砲
      者，處三年以上十年以下有期徒刑，併科新臺幣七百萬元
      以下罰金。」依立法說明之意旨，本次槍砲彈藥刀械管制
      條例之修正目的，在於有效遏止持非制式槍砲進行犯罪，
      乃認非制式槍砲與制式槍砲之罪責有一致之必要，故於第
      4 條、第7 條至第8 條均增加「制式或非制式」之構成要
      件，亦即不分制式或非制式，凡屬第7 條所列各類槍枝型
      式之槍枝，有殺傷力者，概依第7 條規定處罰。據此，被
      告謝台生、李福祥本案此部分所為，於修正前係犯槍砲彈
      藥刀械管制條例第8 條第4 項之罪，修正後則係犯槍砲彈
      藥刀械管制條例第7 條第4 項之罪，其刑罰顯較修正前規
      定為重。是修正後之規定並未較有利於被告謝台生、李福
      祥，依刑法第2 條第1 項前段規定，本案此部分自應適用
      被告謝台生、李福祥行為時即修正前槍砲彈藥刀械管制條
      例第8 條第4 項之規定論處；公訴意旨認被告謝台生、李
      福祥涉犯持有制式手槍罪，容有誤會，此部分爰依刑事訴
      訟法第300 條之規定，變更起訴法條。至渠等所犯持有子
      彈罪部分，因此次條文並未修正，自應適用現行第12條第
      4 項之規定，而無庸為新舊法比較，併此敘明。
（二）是被告李福祥、謝台生對於渠等與王崇男於案發當日為處
      理本案賭博糾紛，基於概括之不確定殺人故意之犯意聯絡
      ，推由被告謝台生持H 槍，王崇男持G 槍，分別由王崇男
      對同案被告張永森開槍、由被告謝台生對同案被告陳晨木
      開槍之行為，均係違反修正前槍砲彈藥刀械管制條例第8
      條第4 項之未經許可持有其他可擊發子彈具有殺傷力槍枝
      、槍砲彈藥刀械管制條例第12條第4 項之未經許可持有子
      彈罪及刑法第271 條第2 項、第1 項之殺人未遂罪。
（三）又被告謝台生、李福祥上開未經許可共同持有具有殺傷力
      之手槍固有2 支、子彈亦有數顆，然揆諸前開說明，仍應
      僅就渠等持有手槍、子彈部分，分別論以單純1 罪；而渠
      等共同以1 個持有行為，同時持有具殺傷力之手槍及子彈
      ，揆諸前開說明，亦屬一行為觸犯數罪名，為想像競合犯
      ，應依刑法第55條之規定，從一重之修正前槍砲彈藥刀械
      管制條例第8條第4項罪論處。
（四）復被告謝台生、李福祥係於案發當日係為處理本案賭博糾
      紛，始與王崇男共同持有G 槍、H 槍及子彈，且渠等共同
      持有該等槍、彈後，旋即緊密實行對同案被告張永森、陳
      晨木開槍之犯行，揆諸前開說明，渠等前揭持有槍、彈之
      犯行及對同案被告張永森、陳晨木2 個殺人未遂之犯行，
      應各評價為1 行為觸犯數罪名，為想像競合犯，應各再依
      刑法第55條規定，從一重論以殺人未遂罪處斷。
（五）另被告謝台生、李福祥就上開持有槍、彈及對同案被告張
      永森、對同案被告陳晨木之殺人未遂部分之犯行，均具有
      犯意聯絡及行為分擔，俱應論以共同正犯。渠等共同所犯
      之2 個殺人未遂犯行，犯意各別、行為互殊，應分論併罰
      。
四、被告郭金華部分：
（一）按案件有無起訴，端視其是否在檢察官起訴書所載犯罪事
      實範圍之內而定；且認定事實、適用法律為法院之職權，
      法院在不妨害起訴同一事實之範圍內，得自由認定事實、
      適用法律，並不受檢察官起訴書所載法條或法律見解之拘
      束（最高法院103 年度台上字第4474號判決意旨參照）。
      查本案起訴書就被告郭金華涉犯刑法第164 條第1 項之犯
      行部分，業於起訴書內載明被告郭金華有「嗣後駕車搭載
      張永森返回張永森住處，將該支手槍交予張永森」之部分
      犯罪事實，並經檢察官以補充理由書更正及擴張為：被告
      郭金華「基於藏匿人犯之犯意，駕車搭載張永森返回張永
      森位於臺南市新化區住處，將該手槍交予張永森，張永森
      將該手槍藏放在其住處並包紮右側膝部傷口，郭金華始發
      覺張永森受有槍傷，便協助張永森就醫，並承前述藏匿人
      犯之犯意，於同日某時聯絡陳國泰與張永森相約在臺南市
      新化區某處橋頭牌樓見面，張永森遂於翌（12）日3 時許
      與陳國泰搭車逃亡，而使犯人張永森隱蔽。」等語。是起
      訴書論罪欄就被告郭金華部分，雖漏未記載其涉犯刑法第
      164 條第1 項之罪，然犯罪事實欄業已記載被告郭金華涉
      犯此罪之部分犯罪事實，本院亦當庭告知被告郭金華其涉
      犯此部分罪名，自得併予審理，合先敘明。
（二）次按刑法第164 條第1 項之藏匿犯人或使之隱避罪，所謂
      「藏匿犯人」係指藏匿已經犯罪之人而言；又此之所謂「
      犯人」不以起訴後之人為限，故凡觸犯刑罰法規所規定之
      罪名者，不問其觸犯者係普通法或特別法、實質刑法或形
      式刑法，只須其為實施犯罪行為之人，且所犯之罪不問已
      否發覺或起訴或判處罪刑，均屬此之所謂「犯人」（最高
      法院87年度台上字第757 號判決意旨參照）。又所謂使之
      隱避，則凡以藏匿以外之方法，使犯人或脫逃人得以走避
      偵查機關追捕之行為，不論係積極之作為或消極之不作為
      ，均得謂為使之隱避，例如指引逃亡路線、資助逃亡費用
      ，或誤導偵查機關追捕方向等均屬之。復按刑法第165 條
      「偽造、變造、湮滅或隱匿關係他人刑事被告案件之證據
      」中之「湮滅」係指湮沒消滅，使原物喪失毀滅，或消失
      其效用之一切行為而言，而「隱匿」則係指隱蔽藏匿，使
      人難予發現而言。查被告郭金華清理本案案發現場血跡、
      收拾本案遺留於現場之彈殼，並將關係同案被告黃建仁等
      人涉違反槍砲彈藥刀械管制條例案件之黑底黃柄模型槍，
      於員警到場偵查前藏匿於自用小客車內，嗣再交與同案被
      告張永森，屬於「隱匿」關係他人刑事被告案件證據之行
      為。而被告郭金華駕車搭載同案被告張永森返回同案被告
      張永森位於臺南市新化區之住處、並協助同案被告張永森
      就醫，嗣並協助同案被告張永森與陳國泰聯絡以利其逃亡
      ，揆諸前開說明，其所為自屬使犯人隱避之行為；公訴意
      旨認被告郭金華係犯同法條之藏匿人犯罪，容有誤會，惟
      起訴基本事實同一，且引用法條並未變更，本院自毋庸變
      更起訴法條，附此敘明。
（三）又本案被告郭金華行為後，刑法第164 條第1 項、165 條
      雖均於108 年12月25日修正公布，並自同年月27日施行；
      惟修正後刑法第164 條第1 項、第165 條，均僅係將罰金
      刑由5 百元以下罰金（依據刑法施行法第1 條之1 第2 項
      前段規定，應提高為30倍，即1 萬5 千元），修改為1 萬
      5 千元以下罰金。是前揭法條修正，均僅是將修正前之罰
      金數額調整換算後予以明定，不生有利或不利之問題，均
      無新舊法比較之必要，併先敘明。
（四）是核被告郭金華所為，係犯刑法第165 條之湮滅證據、第
      164 條第1 項之使人犯隱避罪。被告郭金華此2 行為，犯
      意各別，行為互殊，應分論併罰。
拾、科刑
一、加重減輕事由
（一）被告謝台生、李福祥與王崇男共同所為對同案被告張永森
      、陳晨木開槍射擊之2 個殺人犯行，雖業已著手於殺人行
      為之實行，惟均未發生同案被告張永森、陳晨木死亡之結
      果，均為未遂犯，爰均依刑法第25條第2 項規定，按既遂
      犯之刑度減輕之。
（二）又被告謝台生前於107 年間因傷害案件，經本院以107 年
      度易字第1293號判決判處有期徒刑2 月確定，於108 年4
      月1 日易科罰金執行完畢等情，有其臺灣高等法院被告前
      案紀錄表在卷可稽，是其於受徒刑之執行完畢後5 年內，
      故意再犯本件有期徒刑以上之各罪，均為累犯，均應依刑
      法第47條第1 項之規定，加重其刑。至司法院釋字第775
      號解釋，依解釋文及理由之意旨，係指構成累犯者，不分
      情節，一律加重最低本刑，於不符合刑法第59條所定要件
      之情形下，致生行為人所受之刑罰超過其所應負擔罪責之
      個案，不符罪刑相當原則、比例原則。於此範圍內，在修
      正前，為避免發生上述罪刑不相當之情形，法院就該個案
      應裁量是否加重最低本刑；依此，該解釋係指個案應量處
      最低法定刑、又無法適用刑法第59條在內減輕規定之情形
      ，法院應依此解釋意旨裁量不予加重最低本刑（最高法院
      108 年度台上字第338 號判決意旨參照）。查本件依被告
      謝台生各次構成累犯及犯罪之情節，均要無上開情事，自
      仍均有累犯加重其刑規定之適用，併此敘明。被告謝台生
      本案所犯2 個殺人未遂犯行，因同時有加重及減輕其刑之
      事由，爰依刑法第71條第1 項之規定，先加後減之。
二、量刑爰審酌被告黃建仁、陳國泰、張永森、陳晨木均明知本
    案扣案步槍A 槍及子彈具有強大之殺傷力，被告李福祥、謝
    台生等人亦明知G 槍、H 槍及子彈均具有強大之殺傷力，該
    等槍、彈極易對他人生命、身體造成危險，竟僅因賭博糾紛
    ，不思以理性方式解決，而各自事先準備上開扣案之槍、彈
    至被告黃建仁住處進行談判，被告黃建仁、陳國泰、張永森
    及陳晨木共同基於殺人之不確定故意，推由被告陳晨木持用
    A 槍，而被告李福祥、謝台生及王崇男共同基於殺人之不確
    定故意，推由被告謝台生持用H 槍、王崇男持用G 槍，王崇
    男一下車即至被告黃建仁住處後門防火巷，持G 槍近距離朝
    被告張永森射擊，幸未致張永森於死；而被告陳晨木則持A 
    槍自屋內至屋外馬路上接續擊發6 槍、被告謝台生則對被告
    陳晨木開槍擊發1 槍，渠等於光天化日下在民宅及公眾來往
    之路邊接連相互開槍射擊，非僅無視我國法規禁令，嚴重破
    壞社會安寧及秩序，且對於彼此之生命、身體及財產安全造
    成嚴重威脅，更造成王崇男因而中彈死亡，對王崇男家屬造
    成無法彌補之傷害，所為甚無可取。而被告郭金華前從事警
    職長達17年等情，業據其於偵查中自陳甚詳（見偵1 卷第24
    頁），其明知案發現場遺留之槍彈及血跡，均係被告黃建仁
    、陳國泰、陳晨木、張永森等人涉犯刑事案件之重要證據，
    竟為助渠等脫免刑事追訴處罰，而清理現場血跡並收拾現場
    遺留之槍彈，隱匿該等證據，嗣更協助被告張永森與陳國泰
    聯繫逃亡，而使被告張永森隱避，其所為妨害國家刑罰權之
    行使，實有不該。併考量被告黃建仁、張永森、李福祥犯後
    均否認犯行，被告陳晨木、陳國泰、謝台生則均坦承部分犯
    行，被告郭金華坦承全部犯行之犯後態度，暨審酌被告黃建
    仁於本件犯行居於提供談判場地、召集人手並指示分配本案
    槍枝佈署之主導地位，被告陳國泰為提供殺傷力強大之步槍
    A 槍及子彈等槍械之人，更聯繫原與本案並無相關、具陸戰
    隊背景之被告陳晨木到場使用A 槍射擊，其於本件犯行中亦
    居於不可或缺之地位，而被告張永森則為本件賭博糾紛之直
    接事主、且亦與被告黃建仁、陳國泰、陳晨木共同謀議及參
    與分工之人，被告陳晨木則係實際使用A 槍並開槍射擊之人
    ，而被告李福祥與王崇男均為賭博糾紛實際受損失之人，且
    與被告謝台生共同謀議談判抓人，並由王崇男準備本案G 槍
    、H槍及子彈、由被告李福祥找不知情之邱爾文提供交通工
    具至現場後，推由王崇男對被告張永森開槍射擊、由被告謝
    台生對被告陳晨木實際開槍射擊等情，以及渠等各自之犯罪
    動機、目的、手段、所造成之損害等犯罪情狀，及被告黃建
    仁、張永森、陳國泰及陳晨木4 人未與被害人王崇男遺屬達
    成和解或賠償渠等所受損害之犯後態度，兼衡被告6 人各自
    之前科素行、於本院審理中所分別自陳之智識程度、家庭經
    濟生活狀況等一切情況（見本院卷6 第90至91頁），各量處
    如主文所示之刑，並就被告郭金華所犯得易科罰金之罪部分
    諭知如易科罰金之折算標準，暨就被告謝台生、李福祥部分
    ，各定其應執行之刑，以資懲儆。
拾壹、沒收
一、查扣案如附表編號1 至5 所示之物，均經鑑定認為具殺傷力
    ，有內政部警政署刑事警察局108 年9 月9 日刑鑑字第1080
    080752號鑑定書、108 年10月18日刑鑑字第1080080754號鑑
    定書、108 年11月28日刑鑑字第1080080746號鑑定書各1 份
    在卷可佐（見偵3 卷第135 至142 頁，第185 至190 頁；偵
    1 卷第523 至526 頁），此等扣案物依槍砲彈藥刀械管制條
    例之規定，均為非經主管機關許可不得持有之物，均屬違禁
    物；而附表編號6 於王崇男身上扣得之彈匣1 個，乃手槍之
    配件，屬槍枝構造之一部分，非供單獨使用，應認與手槍同
    屬違禁物。準此，如附表編號1 至6 所示之物均屬違禁物，
    且為本案被告黃建仁、陳國泰、張永森、陳晨木、謝台生及
    李福祥為本案犯罪所持有，爰均依刑法第38條第1 項之規定
    ，宣告沒收之。
二、另扣案如附表編號7所示之黑底黃柄模型槍1 支、模型子彈8
    顆，均為被告陳國泰所有、供其為本案犯行所用之物等情，
    業據其供陳甚詳（見本院卷5 第54、55頁；本院卷6 第38、
    39頁），爰均依刑法第38條第2 項前段之規定，宣告沒收。
三、其餘扣案之口徑5.56mm制式子彈5 顆（原扣案共16顆）、口
    徑9x19mm制式子彈共2 顆（原扣案共6 顆）、由金屬彈殼組
    合直徑約8.9mm 金屬彈頭而成之非制式子彈1 顆、口徑9x19
    mm制式子彈1 顆、由金屬彈殼組合直徑約9.0mm 金屬彈頭而
    成之非制式子彈1 顆等物，均因採樣試射鑑定用罄，另自G
    槍中排除卡彈後取出之1 顆彈頭及1 顆彈殼，則為已分離之
    子彈等情，有前開內政部警政署刑事警察局108 年10月18日
    刑鑑字第1080080754號鑑定書、108 年11月28日刑鑑字第10
    80080746號鑑定書各1 份在卷可稽（見偵3 卷第135 至142
    頁，第185 至190 頁）。此等扣案物均已失子彈之結構及性
    能，不具違禁物之性質，且欠缺刑法上之重要性，爰均依刑
    法第38條之2 第2 項之規定，不併予宣告沒收。
四、至其餘扣案物品，均難認屬被告陳晨木、黃建仁、陳國泰、
    張永森、謝台生及李福祥供本案犯罪所用、預備之用或所生
    之物或違禁物，爰均不予宣告沒收。又未扣案之金色短槍1
    支及黑色短槍1 支，雖均為被告黃建仁、張永森、陳國泰及
    陳晨木等人供本案上開犯行所用，然均未扣案，亦均無證據
    足證該2 支短槍具殺傷力，難認具有重要性，爰亦均不予宣
    告沒收、追徵，併此敘明。
乙、公訴不受理部分（被告謝台生、李福祥被訴共同傷害被告陳
    晨木部分）：
一、按告訴乃論之罪，告訴人於第一審辯論終結前，得撤回其告
    訴；又告訴乃論之罪經撤回者，應諭知不受理之判決，並得
    不經言詞辯論為之，刑事訴訟法第238 條第1 項、第303 條
    第3 款及第307 條分別定有明文。
二、查本件告訴人陳晨木告訴被告謝台生、李福祥共同傷害部分
    ，檢察官起訴意旨以被告謝台生、李福祥基於犯意聯絡、行
    為分擔，由被告謝台生與告訴人陳晨木扭打，致告訴人陳晨
    木頭部受傷流血，涉共同犯刑法第277 條第1 項之罪，依據
    同法第287 條前段之規定，須告訴乃論。茲據告訴人陳晨木
    對被告謝台生、李福祥均具狀撤回告訴（見本院卷3 第325
    頁），依照首開說明，爰就被告謝台生、李福祥被訴共同傷
    害罪部分，逕均諭知不受理之判決。
據上論斷，應依刑事訴訟法第299 條第1 項前段、第300 條、第
303 條第3 款，修正前槍砲彈藥刀械管制條例第8 條第4 項，槍
砲彈藥刀械管制條例第7 條第4 項、第12條第4 項，刑法第2 條
第1 項前段、第25條、第28條、第271 條第2 項、第1 項、第16
4 條第1 項、第165 條、第55條、第51條第5 款、第47條第1 項
、第41條第1 項前段、第38條第1 項、第2 項前段，判決如主文
。
本案經檢察官紀芊宇提起公訴及追加起訴，檢察官廖羽羚到庭執
行職務。
中　　華　　民　　國　109 　　年　　10　　月　　7 　　日
                  刑事第一庭　審判長法　官　林臻嫺
                                    法　官　高俊珊
                                    法　官　陳　薇
以上正本證明與原本無異。
如不服本判決應於收受本判決後20日內向本院提出上訴書狀，並
應敘述具體理由。其未敘述上訴理由者，應於上訴期間屆滿後20
日內向本院補提理由書狀（均須按他造當事人之人數附繕本）「
切勿逕送上級法院」。
                                    書記官  詹淳涵
中　　華　　民　　國　 109　　年　　10　　月　　7 　　日


附表：

編號 物品名稱 1 口徑9mm 制式半自動手槍1 枝（含彈匣1 個，槍枝管制編號：0000000000號，即G 槍） 2 改造手槍1 支（含彈匣1 個，槍枝管制編號：0000000000號，即H 槍） 3 制式步槍1 支（含彈匣1 個，槍枝管制編號：0000000000號，即A 槍） 4 口徑5.56mm制式子彈共11顆 5 口徑9x19mm制式子彈共4顆 6 彈匣1個 7 黑底黃柄模型槍1 支、模型子彈共8 顆 



附錄本案論罪科刑法條全文：
修正前槍砲彈藥刀械管制條例第8條未經許可，製造、販賣或運
輸鋼筆槍、瓦斯槍、麻醉槍、獵槍、空氣槍或第4 條第1 項第1 
款所定其他可發射金屬或子彈具有殺傷力之各式槍砲者，處無期
徒刑或5 年以上有期徒刑，併科新臺幣1 千萬元以下罰金。未經
許可，轉讓、出租或出借前項所列槍枝者，處5 年以上有期徒刑
，併科新臺幣1 千萬元以下罰金。意圖供自己或他人犯罪之用，
而犯前二項之罪者，處無期徒刑或7 年以上有期徒刑，併科新臺
幣1 千萬元以下罰金。未經許可，持有、寄藏或意圖販賣而陳列
第1 項所列槍枝者，處3 年以上10年以下有期徒刑，併科新臺幣
7 百萬元以下罰金。第 1 項至第 3 項之未遂犯罰之。犯第 1 
項、第 2 項或第 4 項有關空氣槍之罪，其情節輕微者，得減輕
其刑。

槍砲彈藥刀械管制條例第7 條未經許可，製造、販賣或運輸制式
或非制式火砲、肩射武器、機關槍、衝鋒槍、卡柄槍、自動步槍
、普通步槍、馬槍、手槍或各類砲彈、炸彈、爆裂物者，處無期
徒刑或七年以上有期徒刑，併科新臺幣三千萬元以下罰金。未經
許可，轉讓、出租或出借前項所列槍砲、彈藥者，處無期徒刑或
五年以上有期徒刑，併科新臺幣一千萬元以下罰金。意圖供自己
或他人犯罪之用，而犯前二項之罪者，處死刑或無期徒刑；處徒
刑者，併科新臺幣五千萬元以下罰金。未經許可，持有、寄藏或
意圖販賣而陳列第一項所列槍砲、彈藥者，處五年以上有期徒刑
，併科新臺幣一千萬元以下罰金。意圖供自己或他人犯罪之用，
以強盜、搶奪、竊盜或其他非法方法，持有依法執行公務之人所
持有之第一項所列槍砲、彈藥者，得加重其刑至二分之一。第一
項至第三項之未遂犯罰之。

槍砲彈藥刀械管制條例第12條未經許可，製造、販賣或運輸子彈
者，處1 年以上7 年以下有期徒刑，併科新台幣500 萬元以下罰
金。未經許可，轉讓、出租或出借子彈者，處6 月以上5 年以下
有期徒刑，併科新台幣300 萬元以下罰金。意圖供自己或他人犯
罪之用，而犯前二項之罪者，處3 年以上10年以下有期徒刑，併
科新台幣700 萬元以下罰金。未經許可，持有、寄藏或意圖販賣
而陳列子彈者，處5 年以下有期徒刑，併科新台幣300 萬元以下
罰金。第 1 項至第 3 項之未遂犯罰之。

中華民國刑法第164 條（藏匿人犯或使之隱避、頂替罪）藏匿犯
人或依法逮捕、拘禁之脫逃人或使之隱避者，處2 年以下有期徒
刑、拘役或1 萬5 千元以下罰金。意圖犯前項之罪而頂替者，亦
同。

中華民國刑法第165條（湮滅刑事證據罪）偽造、變造、湮滅或
隱匿關係他人刑事被告案件之證據，或使用偽造、變造之證據者
，處2 年以下有期徒刑、拘役或1 萬5 千元以下罰金。

中華民國刑法第271條（普通殺人罪）殺人者，處死刑、無期徒
刑或 10 年以上有期徒刑。前項之未遂犯罰之。預備犯第 1 項
之罪者，處 2 年以下有期徒刑。

本案卷目對照表：

卷證簡稱 原卷名稱 警卷 臺南市政府警察局歸仁分局南市警歸偵字第1080406960號卷 採證報告卷 臺南市政府警察局現場勘查採證報告卷 偵1卷 臺灣臺南地方檢察署108 年度偵字第13776 號卷 偵2卷 臺灣臺南地方檢察署108 年度偵字第13825 號卷 偵3卷 臺灣臺南地方檢察署108 年度偵字第14552 號卷 偵4卷 臺灣臺南地方檢察署108 年度相字第1175號卷 偵5卷 臺灣臺南地方檢察署109年度偵緝字第440號 本院卷1 臺灣臺南地方法院108年度重訴字第23號卷1 本院卷2 臺灣臺南地方法院108 年度重訴字第23號卷2 本院卷3 臺灣臺南地方法院108 年度重訴字第23號卷3 本院卷4 臺灣臺南地方法院108 年度重訴字第23號卷4 本院卷5 臺灣臺南地方法院108 年度重訴字第23號卷5 本院卷6 臺灣臺南地方法院108 年度重訴字第23號卷6 本院卷7 臺灣臺南地方法院109 年度重訴字第6 號卷 



附件1 【王崇男與被告張永森於後門防火巷內對峙部分之勘驗結
果，詳見本院卷3 第199 至202 頁】
（一）光碟名稱：標註「108.8.11現場監視器、第3 段」光碟片
      （光碟片置於偵3 卷第303 頁存放袋中）。影片內容：檔
      名：00000000_13h00m_ch03.m4v，為房屋內部茶桌席監視
      器畫面，茶桌席四周分別有一長形沙發椅及四張黑色靠背
      椅，右上方有一後門，彩色畫面無聲音，畫面左上角顯示
      畫面拍攝日期時間為「2019/08/11 13：00：00至2019/08
      /11 13：59：59」，影片時間全長共00：59：59，只勘畫
      面時間13：59：45至13：59：59，共14秒影像畫面。

說明：
黃建仁：平頭，身穿深色短袖上衣，卡其色短褲，坐在冰箱旁長
形沙發椅上。張永森：身穿白色上衣，黑色長褲，黑色功夫鞋，
站立在黃建仁旁茶桌席茶具邊。陳國泰：身穿黑色短袖上衣，坐
在張永森左邊黑色椅子上。黃蓮明：頭戴白色棒球帽，身穿白色
短袖上衣，坐在陳國泰左邊黑色椅子上。邱婷瑜：身著白色短袖
上衣，黑色長褲，腳穿黑色夾腳拖鞋，坐在黃蓮明左側黑色靠背
椅上。林進發：身穿白色短袖上衣，深色長褲，腳穿藍白夾腳拖
鞋，坐在畫面左下方黑色靠背椅上。蘇丁科：身穿藍色短袖上衣
，淺白色褲子，坐在黃建仁旁長形沙發椅上。陳晨木：小平頭，
身穿白色短袖上衣，黑色長褲，全黑色鞋子(鞋底為白色)。李福
祥：身穿黑色短袖上衣，黑色長褲，腳穿黑色夾腳拖鞋謝台生：
頭戴白色棒球帽，上身內穿白色上衣外面著藍色長袖有帽子外套
，深色五分褲短褲，卡其色鞋子。王崇男：平頭，身穿深藍色長
袖外套，淺藍色牛仔長褲，白色鞋子

畫面時間               影片內容 13：59：40 張永森緩慢往後方白鐵門方向移動，進入防火巷內，(13：59：45)王崇男從畫面左下角右手持黑色手槍出現，移動至後方白鐵門處，雙腳橫跨白鐵門門檻，面向畫面右邊看向屋外，側身雙手平舉，側身移動右腳跨越門檻移動至後門白鐵門處，面向後門屋外，雙手平舉，轉頭往屋內看一眼後，再次面向白鐵門外，雙腳站在後門門檻上，隨即轉身往屋內移動並做出雙腳微蹲閃避的動作，白鐵門反射出張永森緊貼在牆壁邊，王崇男再次轉身往後方白鐵門處移動。 



（二）光碟名稱：標註「108.8.11現場監視器、第3 段」光碟片
      （光碟片置於偵3 卷第303 頁存放袋中）。影片內容：檔
      名：00000000_14h00m_ch03.m4v，為房屋內部茶桌席監視
      器畫面，茶桌席四周分別有一長形沙發椅及四張黑色靠背
      椅，右上方有一白鐵後門，彩色畫面無聲音，畫面左上角
      顯示畫面拍攝日期時間為「2019/08/11 14：00：00至201
      9/08/11 14：19 ：24」，影片時間全長共00：19：23，
      勘畫面時間14：00：00至14：00：07，共7秒影像畫面。

畫面時間               影片內容 14：00：00 王崇男移動至後門處，身體向前彎曲，右手持黑色手槍向下，白鐵後門反射張永森手拿抱枕擋在胸前對王崇男做出阻擋的動作，王崇男往後移動左手挪開身旁塑膠椅，再向後門往前移動，右手持手槍平舉向下然後收回，王崇男轉身同時左手移動至右手手槍處平貼著右手往入口處移動，同時張永森手持抱枕在胸前出現在後門處越過後門進入房內。 



（三） 光碟名稱：標註「108.8.11現場監視器」光碟片（光碟
      片置於偵3 卷第303 頁存放袋中）。影片內容：檔名：①0
      0000000_13h00m_ch05.m4v、②00000000_14h00m_ch05.m4v
      ，為房屋間隔狹小巷子，畫面中間下方有一半開啟白鐵門
      ，畫面左上方顯示拍攝時間分別為①「2019/08/11 13：00
      ：00」至「2019/08/11 13：59：59」②「2019/08/11 14
      ：00：00」至「2019/08/11 14：19：09」，影片全長分
      別為59分59秒及19/ 15秒，只勘驗畫面影片時間①2019/08
      /11 13：59：45至2019 13：59：59、②2019/08/11 14：0
      0：00至2019/08/1114：00：07止，分別為14秒、7秒影像
      畫面。

畫面時間               影片內容 13：59：45 張永森從中間下方白鐵門處出現，低頭彎腰掀開一橘色圓形塑膠桶內拿出一抱枕，轉身貼著白色鐵皮屋牆面，左手拿著抱枕，彎腰低頭右手拿一方型橘色塑膠桶面向白鐵門，雙腳微蹲做出阻擋防禦的動作，隨後向後移動，雙腳蹲著，右手舉橘色方型塑膠桶，左手舉抱枕皆高舉過頭，做出防禦動作，(13：59：51)此時畫面右下方可見一人手持槍對著張永森，後又消失，張永森仍左手持抱枕，右手持橘色塑膠桶站起身，站起身後往白鐵門處移動三步側身轉頭背貼著白色鐵皮屋牆壁，彎腰低頭起身站在白鐵門入口處。 14：00：00 張永森側身背貼著白色牆壁，往畫面上方移動2步，面向白鐵門處左手拿著抱枕做出阻擋的動作，然後轉身移動到白鐵門處往白鐵門入口處面向房屋內查看，然後往白鐵門入口處移動消失在畫面中。 



附件2 【被告謝台生與被告陳晨木於自用小貨車旁對峙過程之勘
驗筆錄，詳見本院卷5 第298 至304 頁，第305 至307 頁，第30
8 至314 頁】
（一）光碟名稱：標註「108.8.11檳榔攤監視器」、「檳榔攤」
      、「中正路3 段709-1 」光碟片。（光碟片置於偵3 卷第
      303 頁光碟存放袋中）。影片內容：檔名：00000000_13h
      00m_ch02.m4v，為四線道路白色邊線旁接連住家的騎樓畫
      面，甲車後方有斜停白色自小客車( 丙車) ，騎樓下有停
      放兩台機車、有洗手槽及堆放垃圾桶盆栽等雜物，彩色影
      像無聲音，畫面左上方顯示拍攝時間「2019/08/1113：00
      ：00」至「2019/08/11 13 ：59：39」，影片全長00：59
      ：59只勘驗畫面影片時間2019/08/11 13 ：49：02至2019
      /08/1113：50：07止，共65秒影像畫面。

說明：陳晨木：小平頭，身穿白色短袖上衣，黑色長褲，全黑色
      鞋子（鞋底為白色）。李福祥：身穿黑色短袖上衣，黑色
      長褲，腳穿黑色夾腳拖鞋謝台生：頭戴白色棒球帽，上身
      內穿白色上衣外面著藍色長袖有帽子外套，深色五分褲短
      褲，卡其色鞋子。王崇男：平頭，身穿深藍色長袖外套，
      淺藍色牛仔長褲，白色鞋子B  男：黑色上衣，淺藍色短
      褲，藍白色夾腳拖鞋。C  男：頭戴黑色棒球帽，身穿白
      色短袖上衣，黑色長褲，腳穿拖鞋。D  男：頭戴白色棒
      球帽，身穿藍色短袖上衣，白色五分短褲，腳穿黑色拖鞋
      。甲車：畫面上方邊左處白色邊線旁停放一車身白色小貨
      車。乙車：車牌號碼00-0000銀白色自小客車，車頂有長
      方形天窗。丙車：斜放在甲車後方銀色自小客車。

畫面時間               影片內容 13：49：02 陳晨木站立在畫面左上方甲車旁隨意走動，B 男站立在畫面左邊房子入口處隨意走動，乙車從畫面上方道路沿道路白色邊線降低車速超過甲車往畫面右邊移動並停住，乙車副駕駛座車門被打開，李福祥從乙車副駕駛座下車關上車門往畫面左邊騎樓移動，同時乙車右後方車門被打開，謝台生左手平舉放在胸前，從乙車右後方下車往畫面左邊騎樓移動，王崇男右手摀在胸前外套內緊跟在謝台生後面從乙車右後方下車，走在謝台生後面，李福祥進入房子消失在畫面中，王崇男舉起左手指向畫面左側房子內，同時間陳晨木站立在甲車副駕駛座旁往乙車方向注視，隨後打開甲車副駕駛座車門，低頭彎腰往車內探去。 13：49：17 謝台生、王崇男快步並肩往畫面左方房子內移動，並消失在畫面中，A 女從畫面左邊出現站立在B 男旁，AB二人皆面向畫面左方房內，陳晨木從甲車副駕駛座內拿出一黑色長方形袋子快步往畫面左上方移動並檢視手中黑色袋子，手拿出黑色長槍，A 女往畫面左邊移動並消失在畫面中，陳晨木站立在B 男旁，面向房子，平舉起黑色長槍往房子內瞄準並往畫面左邊房子移動，李福祥從畫面左邊出現，面向陳晨木，陳晨木與李福祥在畫面左邊房子入口處對峙，B男移動至橘色垃圾桶旁，陳晨木舉起長槍再次往屋內瞄準並往畫面左邊房子內移動並消失在畫面中，李福祥、B男站立在騎樓下皆面向房子內，李福祥面向房子內，向後移動幾步，C男從畫面左邊出現，頭轉面向畫面左邊房屋內，A女、D男從畫面左邊出現，李福祥、ABCD皆站立在騎樓，面向畫面左邊房屋內。 13：49：38 謝台生頭面向畫面左邊，從畫面左邊出現，陳晨木手拿長槍與謝台生面對面，從畫面左邊出現，謝台生與陳晨木在騎樓下面對面對峙，謝台生、陳晨木並有推擊拉扯動作，李福祥、ABCD四人環繞在謝台生及陳晨木四周，謝台生面對陳晨木舉起右手，陳晨木手拿黑色長槍微蹲做出防禦動作，謝台生右手握有黑色手槍與陳晨木面對面對視，陳晨木舉長槍朝謝台生揮擊，謝台生腳蹲下，雙手做出阻擋防禦動作，在陳晨木與謝台生對峙推擊拉扯時，王崇男右手持黑色手槍從畫面左邊出現往畫面右邊道路移動。 13：49：44 陳晨木轉身面向甲車往甲車移動，李福祥站立在甲車旁面向陳晨木雙手伸向陳晨木手中長槍，欲拿取陳晨木手中黑色長槍，李福祥陳晨木雙手發生拉扯對峙，同時王崇男移動道路旁並轉頭往甲車方向看然後消失在畫面中，謝台生右手持黑色手槍從騎樓處往道路旁移動，李福祥搶陳晨木手中黑色長槍未果繞過甲車車頭往甲車駕駛座移動做出閃避的動作，同時陳晨木站立在丙車旁檢視槍枝然後舉起黑色長槍，面向謝台生擊發一槍，甲車副駕駛座旁車窗出現一白色圓點，謝台生從騎樓下移動至甲車車頭前做出微蹲閃避的動作並往李福祥方向移動。 13：49：49 李福祥移動至甲車駕駛座旁，謝台生彎腰低頭做出閃避的動作往李福祥位置移動，陳晨木平舉起黑色長槍面向李福祥、謝台生隔著甲車對峙。 13：49：50 李福祥轉頭與謝台生面對面做出蹲下閃避動作後，李福祥蹲坐在甲車駕駛座旁，謝台生微蹲在李福祥旁邊隔著甲車面向陳晨木，陳晨木站立在丙車旁，平舉黑色長槍隔著甲車與謝台生對峙。 13：49：51 李福祥蹲坐在駕駛座旁地上閃避，陳晨木(平舉黑色長槍)後退一步與謝台生(右手平舉黑色手槍)隔著甲車對峙。 13：49：52 陳晨木站立在丙車旁平舉黑色長槍擊發一槍，甲車副駕駛座車窗出現第二個白色圓點，謝台生(右手彎曲持黑色手槍)往甲車駕駛座移動並做出雙手高舉至肩膀處彎腰蹲下的閃避動作。李福祥跌坐在甲車駕駛座旁馬路上。 13：49：53 謝台生在甲車駕駛座旁，做出蹲下的閃避動作後，謝台生直立身體隔著甲車面向晨陳木，站在道路白色邊線上，陳晨木持黑色長槍身體微彎往後退移動至丙車車頭前。 13：49：54 謝台生右手平舉手槍，左手托著右手，平舉黑色手槍隔著甲車面向陳晨木。陳晨木往丙車車頭移動並做出蹲下的閃避動作。 13：49：55 謝台生雙手平舉黑色手槍，然後左手舉高至臉上，陳晨木站在丙車車頭前做出彎腰微蹲的動作後站起並平舉黑色長槍。 13：49：56 陳晨木直身站立在丙車副駕駛座右前方，面向謝台生平舉黑色長槍，謝台生右手持黑色手槍(彎曲未平舉)站立在道路白色邊線上，與陳晨木隔著甲車對峙。陳晨木直立身體平舉黑色手槍微側身槍口面向畫面右下角，謝台生右手平舉黑色手槍站立在甲車駕駛座白色道路邊線旁，隔著甲車面向陳晨木。 13：49：57 陳晨木手持黑色長槍移動至丙車副駕駛座旁身體微蹲，謝台生身體微彎在道路白色邊線旁，右手持黑色手槍平舉至肩膀處，隔著甲車面向陳晨木。 13：49：58 陳晨木手持黑色長槍在丙車副駕駛座旁身體彎曲微蹲做出閃避動作後移動是丙車副駕駛座旁，謝台生轉身右手平舉黑色手槍，沿著白色道路邊線往畫面右邊移動。 13：49：59 陳晨木移動至丙車副駕駛座身體直立起來，謝台生跑步沿著道路旁白色邊線往畫面右邊移動。 13：50：00 謝台生沿著道路白色邊線移動並消失在畫面中，陳晨木從丙車副駕駛座旁站起身往右側移動。 13：50：01 陳晨木站起身沿丙車車身移動至丙車車頭處，面向畫面右邊平舉黑色長槍至肩膀處。 13：50：02 陳晨木直身站立丙車車頭平舉黑色長槍，面向畫面右下角，沿丙車車身至車頭前。 13：50：03 陳晨木微側身偏向，站在丙車車頭前平舉黑色長槍，面向畫面右下角。 13：50：04 陳晨木手直黑色長槍沿丙車車身移動至丙車駕駛座旁。 13：50：05 陳晨木從丙車駕駛座旁移動至甲車副駕駛座旁，面向畫面右側，平舉黑色長槍做出瞄準的動作。 13：50：06 陳晨木站立在甲車副駕駛座旁，面向畫面右邊，平舉黑色長槍擊發一槍(槍口處冒白煙)，李福祥蹲坐甲車駕駛座旁馬路上，面向畫面右邊探出頭來。 13：50：07 陳晨木站在甲車副駕駛座旁面向畫面右邊，右手持黑色長槍直立未平舉，李福祥在甲車駕駛座旁微彎站起身。 



（二）光碟名稱：標註「108.8.11現場監視器、第3 段」光碟片
      （光碟片置於偵3 卷第303 頁存放袋中）。

影片內容：檔名：00000000_14h00m_ch02.m4vv ，為四線道路白
色邊線旁接連住家的騎樓畫面，畫面左側停放車輛為右後車門開
啟的乙車，騎樓下有停放兩台機車、堆放垃圾桶，彩色影像無聲
音，畫面左上方顯示拍攝時間「2019/08/11 14 ：00：00」至「
2019/08/11 14 ：19：30」，影片全長00：19：30只勘驗畫面影
片時間2019/08/11 14 ：00：00至2019/08/11 14 ：00：16止，
共16秒影像畫面。

畫面時間               影片內容 14：00：00 李福祥站立在畫面左下方處面向畫面左邊。 14：00：02 李福祥站立在畫面左下方處面向畫面左邊。 14：00：04 李福祥站立在畫面左下方處面向畫面右邊。謝台生(右手持黑色手槍)從畫面右方出現，面向畫面右邊，後退往畫面左方移動。 14：00：05 李福祥從左下角消失在畫面。謝台生(右手持黑色手槍)從畫面右方出現，面向畫面右邊，陳晨木(手握黑色長槍)從畫面右邊出現，與謝台生面對面，謝台生側身旋轉，雙手對陳晨木做出揮擊的動作。 14：00：06 陳晨木雙手握住黑色長槍與謝台生互換位置面對面對峙，謝台生高舉雙手，陳晨木雙手握住黑色長槍。 14：00：07 陳晨木雙手握住黑色長槍與謝台生面對面對峙，陳晨木往前與謝台生有肢體上的碰觸。 14：00：08 陳晨木舉高長槍至頭頂處對謝台生做出揮擊的動作，謝台生舉起雙手做出阻擋的動作。 14：00：09 陳晨木手握黑色長槍做出揮擊的動作，謝台生消失在畫面中。王崇男左手持黑色手槍從畫面左邊出現。 14：00：10 乙車以緩慢的速度沿著道路白色邊線移動，王崇男左手持槍面向乙車跑步移動至道路邊，移動至道路上轉頭往畫面左邊看。 14：00：11 王崇男左手持槍移動至道路白色邊線旁，側身轉頭面向謝台生方向，雙手交握。謝台生從畫面左下角出現。 14：00：12 王崇男左手持槍站在道路白色邊線快車道上側身轉頭面向乙車，謝台生右手持槍站立在畫面左下角處。 14：00：13 乙車沿著道路白色邊線緩慢移動，王崇男面向乙車，沿著白色道路邊線快車道上移動然後側身轉頭往回看，謝台生轉身面向畫面左側移動並消失在畫面中。 14：00：14 乙車沿著道路白色邊線緩慢移動，王崇男沿著道路白色邊線移動至乙車旁，轉身面向鏡頭處，雙手交握舉起後身體微彎雙腳微蹲。 14：00：15 王崇男沿著道路白色邊線，側身轉頭往畫面左上角移動，超越乙車。 14：00：16 乙車沿著道路白色邊線緩慢移動，王崇男消失在畫面中。 


（三）光碟名稱：標註「108.8.11現場監視器、第3 段」光碟片
（光碟片置於偵3 卷第303 頁存放袋中）。

影片內容：檔名：00000000_14h00m_ch01.m4v，為四線道路白色
邊線旁接連住家的騎樓畫面，畫面左側停放車輛為右後車門開啟
的乙車，騎樓下有停放兩台機車、堆放垃圾桶，彩色影像無聲音
，畫面左上方顯示拍攝時間「2019/08/11 14 ：00：00」至「
2019/08/11 14 ：19：22」，影片全長00：19：22只勘驗畫面影
片時間2019/08/11 14 ：00：00至2019/08/11 14 ：00：35止，
共35秒影像畫面。

說明：
陳晨木：小平頭，身穿白色短袖上衣，黑色長褲，全黑色鞋子（
        鞋底為白色）。
李福祥：身穿黑色短袖上衣，黑色長褲，腳穿黑色夾腳拖鞋
謝台生：頭戴白色棒球帽，上身內穿白色上衣外面著藍色長袖有
        帽子外套，深色五分褲短褲，卡其色鞋子。
王崇男：平頭，身穿深藍色長袖外套，淺藍色牛仔長褲，白色鞋
        子
陳國泰：身穿黑色短袖上衣。
B  男：黑色上衣，淺藍色短褲，藍白色夾腳拖鞋。
C  男：頭戴黑色棒球帽，身穿白色短袖上衣，黑色長褲，腳穿
拖
      鞋。
D  男：頭戴白色棒球帽，身穿藍色短袖上衣，白色五分短褲，
腳
      穿黑色拖鞋。
甲車：畫面上方邊左處白色邊線旁停放一車身白色小貨車。
乙車：車牌號碼00-0000銀白色自小客車，車頂有長方形天窗。
丙車：斜放在甲車後方銀色自小客車。

畫面時間               影片內容 14：00：00 李福祥面向畫面左邊站立在畫面中間下方處。 14：00：01 李福祥面向畫面左邊站立在畫面中間下方處。 14：00：02 李福祥面向畫面左邊站立在畫面中間下方處。 14：00：03 李福祥面向畫面左邊站立在畫面中間下方處。陳國泰從畫面左方出現。 14：00：04 李福祥轉頭面向畫面上方再次轉頭面向畫面左側移動，陳國泰位於畫面左下角處，施台生(白色帽子)出現在畫左下方。 14：00：05 陳國泰站立在畫面左下角，謝台生(頭戴白帽)面向畫面左側，陳晨木從畫面左側出現面向施台生，李福祥轉身往甲車方向移動。 14：00：06 陳晨木舉高長槍至頭頂處對謝台生做出揮擊的動作，謝台生從畫面中消失，陳國泰面向陳晨木站在畫面左下角處，李福祥移動至甲車副駕駛座旁。 14：00：07 陳晨木手握黑色長槍做出揮擊的動作後轉身面向謝台生，謝台生的手高舉出現在畫面左下方，李福祥面向陳晨木往陳晨木方向移動。陳國泰站在畫面左下角。 14：00：08 陳晨木與謝台生面對面互相對峙，有肢體上的拉扯及防禦動作，陳國泰站立在畫面左下方，李福祥站立在甲車副駕駛座旁面向陳晨木與謝台生。 14：00：09 陳晨木面向謝台生高舉黑色長槍做出揮擊的動作後，謝台生面向陳晨木右手持槍舉高揮打陳晨木頭部，陳國泰站立在畫面左下角面向謝台生與陳晨木。李福祥站在甲車副駕駛座前面向陳晨木與謝台生。陳國泰站在畫面左下角。 14：00：10 陳晨木右手持黑色長槍轉身面向李福祥，李福祥雙手舉在胸前做出防禦的動作，隨即陳晨木轉身往甲車移動，李福祥微蹲右手去拿陳晨木右手的黑色長槍，謝台生站在陳晨木後方。陳國泰站在畫面左下角。 14：00：11 陳晨木往甲車副駕駛座移動，李福祥微蹲雙手伸向陳晨木右手黑色長槍處，陳晨木轉身與李福祥發生拉扯對峙。謝台生轉頭面向畫面左側。陳國泰站在畫面左下角。 14：00：12 陳晨木面向李福祥雙手握住長槍，低頭檢視黑色長槍，李福祥面向陳晨木往後退並往甲車車頭移動，謝台生面向畫面左側轉頭面向陳晨木，陳國泰站在畫面左下角。 14：00：13 陳晨木低頭檢視黑色長槍後平舉黑色長槍，李福祥沿著甲車車身往駕駛座方向移動，並轉頭面向陳晨木，謝台生站在畫面左下角面向陳晨木，陳國泰站立在畫面左下角。 14：00：14 陳晨木站立在丙車旁檢視槍枝然後平舉黑色長槍，面向謝台生擊發一槍，甲車副駕駛座旁車窗出現一白色圓點，李福祥移動至甲車駕駛座旁，謝台生從騎樓下移動至甲車車頭前做出微蹲閃避的動作並往李福祥方向移動。 14：00：15 李福祥移動至甲車駕駛座旁，謝台生彎腰低頭做出閃避的動作往李福祥位置移動，陳晨木平舉起黑色長槍面向李福祥、謝台生隔著甲車對峙。 14：00：16 李福祥轉頭與謝台生面對面做出蹲下閃避動作後，李福祥蹲坐在甲車駕駛座旁，謝台生微蹲在李福祥旁邊隔著甲車面向陳晨木，陳晨木站立在丙車旁，平舉黑色長槍隔著甲車與謝台生對峙。 14：00：17 李福祥蹲坐在駕駛座旁地上閃避，陳晨木(平舉黑色長槍)後退一步與謝台生(右手平舉黑色手槍)隔著甲車對峙。 14：00：18 陳晨木站立在丙車旁平舉黑色長槍擊發一槍，甲車副駕駛座車窗出現第二個白色圓點，謝台生(右手彎曲持黑色手槍)往甲車駕駛座移動並做出雙手高舉至肩膀處彎腰蹲下的閃避動作。李福祥跌坐在甲車駕駛座旁馬路上。 14：00：19 謝台生在甲車駕駛座旁，做出蹲下的閃避動作後，謝台生右手高舉手槍(槍口朝上)直立身體隔著甲車面向晨陳木，站在道路白色邊線上，陳晨木持黑色長槍身體微彎往後退移動至丙車車頭前。 14：00：20 謝台生右手平舉手槍，左手托著右手，平舉黑色手槍隔著甲車面向陳晨木。陳晨木往丙車車頭移動並做出蹲下的閃避動作。 14：00：21 謝台生右手平舉黑色手槍，然後左手舉高至臉上，陳晨木站在丙車車頭前做出彎腰微蹲的動作並平舉黑色長槍。 14：00：22 陳晨木直身站立在丙車副駕駛座右前方，面向謝台生平舉黑色長槍，謝台生右手持黑色手槍(彎曲未平舉)站立在道路白色邊線上，與陳晨木隔著甲車對峙。陳晨木直立身體平舉黑色手槍微側身槍口面向畫面右下角，擊發一槍(槍口處冒白煙)，謝台生右手平舉黑色手槍站立在甲車駕駛座白色道路邊線旁，隔著甲車面向陳晨木。 14：00：23 陳晨木手持黑色長槍移動至丙車副駕駛座旁身體微蹲，謝台生身體微彎在道路白色邊線旁，右手持黑色手槍平舉至肩膀處，隔著甲車面向陳晨木。 14：00：24 陳晨木手持黑色長槍在丙車副駕駛座旁身體彎曲微蹲做出閃避動作後移動至丙車副駕駛座旁，謝台生轉身右手平舉黑色手槍，沿著白色道路邊線往畫面右邊移動並消失在畫面中。 14：00：25 陳晨木移動至丙車副駕駛座身體直立起來。 14：00：26 陳晨木從丙車副駕駛座旁站起身轉身往右側移動。 14：00：27 陳晨木站起身沿丙車車身移動至丙車車頭處，面向畫面右下角平舉黑色長槍至肩膀處。 14：00：28 陳晨木直身站立丙車車頭平舉黑色長槍擊發一槍(槍口冒白煙)，面向畫面右下角。 14：00：29 陳晨木越過丙車車頭，面向畫面右下角。 14：00：30 陳晨木手持黑色長槍移動至甲車副駕駛座旁，面向右下角，平舉黑色長槍至肩膀處。 14：00：31 陳晨木從丙車駕駛座旁移動至甲車副駕駛座旁，面向畫面右側，平舉黑色長槍做出瞄準的動作。 14：00：32 陳晨木站立在甲車副駕駛座旁，面向畫面右下角，平舉黑色長槍擊發一槍(槍口處冒白煙)，李福祥蹲坐甲車駕駛座旁馬路上，面向畫面右邊探出頭來。 14：00：33 陳晨木站在甲車副駕駛座旁面向畫面右邊，右手持黑色長槍直立未平舉，李福祥在甲車駕駛座旁微彎站起身。 14：00：35 陳晨木轉身往畫面左側移動，移動至水槽處。